臺灣高等法院刑事判決               100年度上訴字第2920號
上  訴  人
即  被  告  王岱芷
選任辯護人  袁秀慧律師
上  訴  人
即  被  告  潘世輝
選任辯護人  沙洪律師
上列上訴人等因違反毒品危害防制條例等案件，不服臺灣板橋地
方法院100年度訴字第211號、第909號、第973號，中華民國100
年8月25日第一審判決（起訴案號：臺灣板橋地方法院檢察署99
年度偵字第16666號，暨追加起訴案號：100年度偵字第3701號、
第5062號、100年度毒偵字第2222號），提起上訴，本院判決如
下：
    主  文
原判決就王岱芷關於附表二編號1至6所示之罪暨定應執行刑部分
均撤銷。
王岱芷所犯如附表二編號1至6所示之罪，均累犯，各處如附表二
編號1至6宣告刑欄所示之刑。
其他上訴駁回。
王岱芷上開撤銷改判部分與上訴駁回部分所處之刑，應執行無期
徒刑，褫奪公權終身。扣案第一級毒品海洛因伍包（驗餘淨重總
計伍拾肆點零玖公克）、摻有第一級毒品海洛因無法析離之香菸
玖支、第二級毒品甲基安非他命拾陸包（驗餘毛重總計肆佰陸拾
壹點壹玖公克）均沒收銷燬之；扣案門號0000000000號（含SIM
卡壹枚）之行動電話壹支沒收；未扣案單獨販賣第一級、第二級
毒品所得新臺幣拾參萬玖仟元沒收，如全部或一部不能沒收時，
以其財產抵償之；未扣案之共同販賣第一級毒品所得新臺幣捌萬
元與潘世輝連帶沒收之，如全部或一部不能沒收時，以其與潘世
輝之財產連帶抵償之。
    事  實
一(一)王岱芷前因施用毒品案件經臺灣桃園地方法院以87年度毒聲
    字第3374號裁定送觀察、勒戒後，認無繼續施用毒品傾向，
    於民國87年7月17日出所，又因施用毒品案件經臺灣臺北地
    方法院以88年度毒聲字第191號裁定再送觀察、勒戒，認有
    繼續施用傾向，經該院以88年度毒聲字第590號裁定送強制
    戒治後，復經該院以88年度毒聲字第2430號裁定停止戒治出
    所，所餘期間併付保護管束，89年2月24日期間屆滿視為強
    制戒治執行完畢；另因違反肅清煙毒條例案件經臺灣板橋地
    方法院以81年度訴字第2025號判處有期徒刑4年確定，及因
    違反麻醉藥品管理條例案件經臺灣板橋地方法院以82年度訴
    字第628號判處有期徒刑7月確定，後經法院裁定定執行刑有
    期徒刑4年3月確定，此又與其違反肅清煙毒條例等案件經臺
    灣板橋地方法院以83年度訴字第1599號判處有期徒刑2年6月
    確定部分接續執行，於85年5月24日縮短刑期假釋出監付保
    護管束，於假釋期間又因故意犯罪，遭撤銷假釋，並執行殘
    刑3年9月8日，再因違反麻醉藥品管理條例案件經本院87年
    度上訴字第4329號判處有期徒刑5年，再經最高法院以88年
    度臺上字第4377號駁回上訴而確定，又因施用毒品案件經本
    院以88年度上訴字第3882號判處有期徒刑1年2月確定，另因
    違反槍砲彈藥刀械管制條例案件經臺灣花蓮地方法院以89年
    度訴字第449號判處有期徒刑1年6月確定等案部分亦接續執
    行，其間更經臺灣花蓮地方法院以86年度聲減字第433號裁
    定就上述所犯施用毒品與槍砲彈藥刀械管制條例案件予以減
    刑，復與前揭違反麻醉藥品管理條例判處有期徒刑5年案件
    ，另定應執行有期徒刑6年3月確定後，接續執行至96年11月
    29日縮短刑期假釋出監付保護管束，至97年9月9日假釋期滿
    未經撤銷，其未執行之刑，以已執行論，猶不知警惕。
  (二)潘世輝前因施用第一級、第二級毒品案件經臺灣板橋地方法
    院以95年度訴字第630號判處有期徒刑8月、4月，定應執行
    有期徒刑11月確定，又因持有第一級毒品及施用第二級毒品
    案件經臺灣板橋地方法院以96年度易字第3174號各判處有期
    徒刑4月、5月，定應執行有期徒刑7月確定，以上各案接續
    執行，於97年12月11日縮刑期滿執行完畢，另曾犯持有第一
    級毒品案件，經本院以98年度上更(一)字第80號判處有期徒刑
    2月15日，再經最高法院以98年度台上字第4137號駁回上訴
    而確定，於98年9月1日易科罰金執行完畢，猶不知警惕。
二、王岱芷明知海洛因、甲基安非他命係毒品危害防制條例第2
    條第2項第1款、第2款所規定之第一級、第二級毒品，不得
    非法轉讓、持有，且甲基安非他命已經公告屬藥事法第22條
    第1項第1款所列之禁藥而不得非法轉讓，竟基於轉讓第一級
    毒品及禁藥之犯意，先後以附表一編號1至4所載方式，各轉
    讓少許之禁藥兼第二級毒品甲基安非他命予張復民、年籍姓
    名均不詳綽號「可芯」之成年女子，並轉讓少許之第一級毒
    品海洛因予證人林志強，又同時轉讓少許之第一級毒品海洛
    因及禁藥兼第二級毒品甲基安非他命予董正興，供其等當場
    施用。
三、王岱芷又明知海洛因、甲基安非他命屬第一級、第二級毒品
    ，不得非法販賣、持有；潘世輝亦明知海洛因屬第一級毒品
    ，不得非法販賣、持有。竟均意圖營利，王岱芷向真實姓名
    年籍不詳、綽號「妥當」之成年男子以海洛因約1兩支付新
    臺幣（下同）15萬元，甲基安非他命約1兩支付3萬元之對價
    購入毒品後，即單獨，或利用不知情之他人，或與潘世輝共
    同意圖營利（附表二編號2部分），而自行基於販賣第一級
    、第二級毒品之犯意，或與同具營利意圖之潘世輝共同基於
    販賣第一級毒品之犯意聯絡，先後實行如附表二編號1至6各
    編號所示販賣第一級毒品海洛因、第二級毒品甲基安非他命
    予年籍姓名均不詳、綽號「老鼠」、「蚊子」等成年男子及
    董正興等人之所為，並陸續取得如附表二編號1至6各編號所
    示之各次對價。
四、王岱芷復意圖營利，另行基於販賣第一級、第二級毒品之犯
    意，於99年6月2日某時（起訴書誤載為同年5月31日）再向
    駕車前來其位於新北市○○區○○路81之19號7樓住處之綽
    號妥當男子，同時以22萬元販入海洛因4包（驗前純質淨重
    總計40.69公克），及以23萬元販入甲基安非他命9包（驗前
    總純質淨重約293.86公克），擬將之以高於購入成本之價格
    轉售與不特定之人營利，然未及售出，便於99年6月3日7時
    許，為警持拘票前往桃園縣平鎮市○○○路○段29號其與潘
    世輝投宿之丹尼爾汽車旅館602號房查獲（下稱第一次查獲
    ），並扣得前開王岱芷購入之海洛因4包、甲基安非他命9包
    、電子磅秤1臺，及王岱芷持用行動電話1支（含門號000000
    0000號SIM卡1張）。
五、詎於第一次查獲後，王岱芷又意圖營利，另行基於販賣第二
    級毒品之犯意，更於100年1月31日17時許，在桃園縣中壢市
    ○○路○段145巷巷口之統一超商，向妥當販入18萬元之甲
    基安非他命7包（驗前總純質淨重約136.16公克），欲伺機
    售與不特定之他人牟利。適王岱芷於100年2月1日5時許在其
    友人張靜宜位於新北市○○區○○街141巷8號3樓住處時，
    為警持搜索票前往查獲（下稱第二次查獲），並在王岱芷手
    提包內扣得前開甲基安非他命7包。
六、王岱芷亦明知依法不得施用海洛因、甲基安非他命，仍基於
    施用第一級、第二級毒品之犯意，先於100年1月31日13時許
    ，在桃園縣中壢市○○路與環中東路口之加油站向真實姓名
    年籍不詳，綽號光頭之成年男子以2萬元對價購入海洛因1包
    （驗前純質淨重0.53公克），及摻有海洛因之不詳數量香菸
    ，其隨於是日晚間至翌（1）日凌晨間之某時，在其駕駛之
    車號9B-1158號自小客車上，先從前段所述販入之甲基安非
    他命中挑出少許置入玻璃球吸食器中，以點燃酒精燈燒烤吸
    取所生煙霧方式，施用第二級毒品甲基安非他命1次，再以
    將買得之海洛因香菸點燃吸食煙霧之方式，施用第一級毒品
    海洛因1次。嗣在第二次查獲時一併為警扣得前述海洛因1包
    ，及摻有海洛因之香菸9支（淨重總計8.666公克）。經採集
    其尿液送驗後，並確認結果呈海洛因代謝物可待因、嗎啡類
    ，與安非他命、甲基安非他命陽性反應。
七、案經新北市政府警察局新莊分局及臺北市政府警察局信義分
    局報告，暨臺灣板橋地方法院檢察署檢察官自動簽分偵查後
    提起公訴與追加起訴。
    理  由
壹、程序部分
一、按被告以外之人於審判外之言詞或書面陳述，除法律有規定
    者外，不得作為證據，刑事訴訟法第159條第1項定有明文。
    本件證人董正興於警詢對其有無向被告王岱芷、潘世輝購買
    毒品所為見聞之陳稱，係屬被告以外之人所作之言詞供述，
    且辯護人對此部分證據能力聲明異議，檢察官復未明確指出
    證人董正興於原審及本院審理時到庭作證內容，究以何部分
    與其在警詢陳述存有明顯不符之狀況，如有，就該等警詢所
    言又有何較為可信之特別情況，得為證明本案事實而依刑事
    訴訟法第159條之2規定例外取得證據能力，依同法第159 條
    第1項之規定，自應認證人董正警詢時證言不具證據能力。
二、證人董正興、張復民於偵查時之證言均有證據能力：
  (一)按民國92年修正公布之刑事訴訟法改採以當事人進行為主之
    訴訟制度，檢察官代表國家偵查犯罪、實施公訴，基於當事
    人一方原告之地位，就被告犯罪事實及訴訟條件與據以認定
    證據能力等訴訟程序上之事實，固應善盡舉證責任。然因檢
    察官訊問證人等被告以外之人時，原則上均能遵守法律規定
    而不致違法取供，並令具結，可信性極高，為兼顧理論與實
    務，乃於同法第159條之1明定檢察官於偵查程序取得被告以
    外之人所為陳述，除顯有不可信之情況者外，均有證據能力
    ，得為證據。故被告、辯護人若主張其顯有不可信之情形者
    ，本乎當事人主導證據調查原則，自應負舉證責任，否則，
    被告以外之人向檢察官所為之陳述，毋庸另為證明，即得作
    為認定被告犯罪之證據。而所謂「顯有不可信」之情況，係
    指其不可信之情形，甚為顯著了然者，固非以絕對不須經過
    調查程序為條件，然須從卷證本身，綜合訊問時之外部情況
    ，為形式上之觀察或調查，即可發現，無待進一步為實質調
    查之情形而言（參照最高法院96年度臺上字第5684號判決意
    旨）。
  (二)本件證人董正興、張復民於偵查中經檢察官依法定程序，命
    其具結而為證述，本院審酌當時言詞陳述作成之情況，均經
    檢察官告知具結之義務及偽證之處罰後具結而為任意陳述，
    均無違法取供或證明力明顯過低之瑕疵，堪認其所為之陳述
    ，均應係出於真意，具信用性，無顯不可信之情形，且證人
    張復民於原審及證人董正興於原審、本院均具結後證言，經
    交互詰問，已予被告及其辯護人詰問之權利，經核與其偵查
    中之證述情節相符，是證人董正興、張復民於偵查中之證述
    自具有證據能力。
三、被告王岱芷之辯護人為其辯護稱：「王岱芷於99年6月4日檢
    察官因戒毒而有啼藥之症狀，該次偵訊筆錄無證據能力。」
    等語。經查：本院於100年11月1日、12月8日勘驗99年99年6
    月4日被告王岱芷偵訊光碟之勘驗結果，被告王岱芷於檢察
    官訊問時，確有擦鼻涕、低頭及擦拭臉部、眼睛周圍、吸鼻
    涕等行為；惟毒癮者啼藥時之徵候及對其精神狀態之影響，
    因人而異，且每次狀況輕重不一，啼藥者並非全然思慮不清
    ，須視各別狀況而定。經查：本件被告王岱芷於99年6月4日
    接受檢察官訊問時，該次檢察官訊問筆錄之製作，係全程連
    續錄影，期間並無中斷，並採一問一答方式進行，錄影內容
    清晰，全部錄影過程中，檢察官之訊問態度平和、語調正常
    ，被告王岱芷接受訊問時仍能明白檢察官之問題內容，針對
    檢察官訊問之問題一一回答，有勘驗筆錄2件在卷可稽（見
    本院100年11月1日勘驗筆錄、12月8日審判筆錄第9頁），且
    被告及其辯護人對本院勘驗結果均表示無意見（見本院100
    年12月8日審判筆錄第9頁），應認被告王岱芷於檢察官偵訊
    係基於自由意思而為之陳述，思慮清楚，並未受到其偵訊時
    之擦鼻涕、低頭及擦拭臉部、眼睛周圍、吸鼻涕等啼藥症狀
    所影響，該次偵訊筆錄具證據能力。被告王岱芷之辯護人質
    疑該次偵訊筆錄之證據能力，顯有誤會，殊不足採。
四、本院以下所引用之其餘認定犯罪事實所憑之供述及非供述證
    據，並無證據證明係公務員違背法定程序所取得，檢察官、
    被告王岱芷、潘世輝及其等辯護人均表示無意見而不予爭執
    ，亦未於本院言詞辯論終結前聲明異議，本院審酌上開證據
    資料製作時之情況，既無違法不當及證明力明顯過低之瑕疵
    ，客觀上亦無不可信之情況，亦認為以之作為證據應屬適當
    ，依刑事訴訟法第159條之5第2項規定，均得作為證據，而
    皆有證據能力。
貳、實體部分
一、被告王岱芷部分：
  (一)事實欄第二項即如附表一編號1至4所示之轉讓第一級毒品海
    洛因、禁藥兼第二級毒品甲基安非他命部分：
    訊據被告王岱芷就其曾於附表一編號1至4所載時地，分別藉
    附表一編號1至4所載方式，各轉讓少許之禁藥兼第二級毒品
    甲基安非他命予證人張復民、年籍姓名均不詳綽號「可芯」
    之成年女子，並轉讓少許之第一級毒品海洛因予證人林志強
    ，又同時轉讓少許之第一級毒品海洛因及禁藥兼第二級毒品
    甲基安非他命予證人董正興，供其等當場施用等情，迭於原
    審及本院審理時坦承不諱，並經證人張復民偵查結證稱：「
    99年5月28日2時4分9秒通聯後我有到王岱芷慈文路住處找他
    ，她免費提供安非他命給我施用。」等語、證人林志強警詢
    證稱：「99年5月29日21時42分我有打電話與王岱芷聯絡，
    問王岱芷是否有品質比較好的海洛因可以賣我，當天我有過
    去王岱芷的住處試用。」及偵查結證稱：「我打電話過去，
    且有過去王岱芷五股登林路住處那邊試過海洛因，我捲菸試
    一根的量，王岱芷則沒有跟我收錢。」等語、證人董正興於
    99年6月4日偵查結證稱：「王岱芷於前一星期在其五股登林
    路住處，有免費提供我海洛因、甲基安非他命施用。」等語
    綦詳，復有被告王岱芷持用之門號0000000000號行動電話與
    證人張復民持用門號0000000000號行動電話、年籍姓名均不
    詳綽號「可芯」之成年女子持用之門號0000000000號行動電
    話、證人林志強持用門號0000000000號行動電話之間，於附
    表一各編號所示時間進行通訊對話之監察譯文，可徵彼等確
    有相約見面及轉讓毒品之情，足認被告王岱芷前開出於任意
    性之自白核與事實相符。此部分事證明確，被告王岱芷所犯
    如附表一編號1至4所示之轉讓第一級毒品海洛因、禁藥兼第
    二級毒品甲基安非他命之犯行，堪以認定，應予依法論科。
  (二)事實欄第三項即如附表二編號1至6所示6次販賣第一級、第
    二級毒品部分：
    訊據被告王岱芷固坦承曾於如附表二編號1至6所示各該時地
    直接或委請被告潘世輝交付毒品予如附表二編號1至6所示之
    人，然矢口否認有轉賣營利之意圖，辯稱：「編號1、3、4
    、5、6等5次，伊只向綽號老鼠、蚊子等人收取伊買入毒品
    之金錢，並未賺取差價，編號2該次董正興是他到伊五股登
    林路租屋處，見客廳桌上有海洛因，就自己取用，伊與當時
    在屋內之潘世輝都不知情，洵無販賣海洛因、甲基安非他命
    犯行。」等語，辯護人則為被告王岱芷辯護以：「附表二編
    號2、6部分，董正興於歷次警偵所指之購毒對象、種類、次
    數、地點情形均有不同，供述自非可信；附表二編號6部分
    之交易過程並無通訊監察譯文得為補強，以王岱芷長期受警
    方監控之狀況，若真有交易事實，監聽之間應無遺漏可能；
    另附表編號1、3至5部分則僅有通訊監察譯文，惟綽號老鼠
    、蚊子者究為何人，均未據檢方舉證以明，王岱芷與老鼠聯
    繫之後，有無實際見面並行交易，單以卷內譯文自難逕予認
    定。」等語。經查：
  1.被告王岱芷於99年6月4日首次偵訊時雖有啼藥現象，惟其思
    慮未受啼藥之影響，仍條理分明，係基於自由意思而為之陳
    述，而具證據能力，業如前理由第壹、三項所述。被告王岱
    芷於檢察官偵訊時，經檢察官提示卷附通訊監察譯文後自承
    ：「這次（附表二編號1）老鼠要跟我買安非他命，應該是
    要買1萬9千元，約20幾克左右，我進的底價是1公斤85萬元
    ，我回來後老鼠在五股登林路伊租屋處交易，有拿到1萬9千
    元，也有把安非他命交給他；這（附表二編號4）是老鼠打
    電話來要買2萬7千元的安非他命，重量近1兩，地點在登林
    路住處樓下，我是叫一個朋友的女朋友，穿紅衣服綁辮子的
    女子拿安非他命給他；這（附表二編號5）是蚊子打電話來
    ，他要到我登林路7樓住處，要買1兩3萬7千元的安非他命，
    後來他有過來我登林路住處，也有完成交易，他錢也有給，
    但只給3萬5千元。就販賣安非他命給蚊子、老鼠部分認罪，
    我與老鼠、蚊子沒有合資購買過毒品。」等語；至同年11月
    9日偵訊時，被告王岱芷經檢察官提示卷附通訊監察譯文後
    復自承：「這次（附表二編號2）是我與董正興、潘世輝的
    對話，在講海洛因，董正興打電話來跟我要海洛因，我不在
    ，就叫潘世輝將海洛因拿給小董，結果潘世輝弄錯了將另外
    一包海洛因拿一部分給小董，董正興應該給我8萬，但實際
    上只先給5萬多，是他跟我購買的，我跟潘世輝是男女朋友
    關係，當時潘世輝在伊登林路住處，潘世輝向董正興收到5
    萬1千元後有轉交給我」等語。即被告王岱芷於偵查時已坦
    承如附表二編號1、2、4、5所示之販賣毒品犯行。
  2.又被告王岱芷為警查獲後，經警告以其所涉者為毒品案件，
    且在承辦員警屢以卷附通訊監察譯文提示相質，進而問及譯
    文中毒品代號意義，及究竟於何時地販賣毒品，利潤多少時
    ，被告王岱芷更必明瞭其係因販賣毒品罪嫌而受偵查，此由
    被告王岱芷陸續以：「明明你們都知道了，不用再問」等語
    迴避應對，與拒絕另為回答之消極態度便可得悉，其時依警
    詢筆錄之記載，亦已有辯護人即沙洪律師陪同應詢。再參以
    卷內之本院被告前案紀錄表所示，被告王岱芷有多次販賣毒
    品前科，其應對販賣一詞之法律定義須含主觀圖利要件，及
    若草率坦認有販賣毒品行為，勢必牽連刑事重罪之相關責任
    存有高度認知，倘予任意自白，將有可能遭致法院論處甚高
    刑度，被告王岱芷於本院審理時答辯如流，有相當智識程度
    ，豈有不知之理。且該2次偵訊，其已委請辯護人在場，亦
    查無其他證據可認檢察官另有不法威逼情事之狀況下，對以
    上4次販賣所為加以自承，又豈能再藉思慮未周誤解法文意
    涵為辯，被告王岱芷於本案經起訴後翻異其詞，改稱其與他
    人間只有單純調貨關係，僅達轉讓程度，卻始終無從對己身
    何以作成前開自白內容提出合理解釋，所辯顯不足採。
  3.另被告王岱芷確有於附表二編號1、3至5之時地，分別交付
    表內載述之第一級毒品海洛因、第二級毒品甲基安非他命予
    老鼠、蚊子，並向其等收取價款此節，另亦有各次之被告王
    岱芷持用門號0000000000號行動電話，與老鼠持用門號0000
    000000、0000000000號行動電話，及蚊子持用門號00000000
    00號行動電話就相約交易之對應通訊監察譯文可供佐參。且
    在以上所提交易當中，老鼠或在抵達後隨即致電被告王岱芷
    表明已到其住處如卷附99年5月18日1時43分10許之譯文內容
    ，或曾先告以將自行前往，然經被告王岱芷回稱會另託友人
    將毒品直接帶往新北市中和區，老鼠便直接留在該處等候如
    99年5月13日3時17分許譯文中之對話情節，不然便是已至被
    告王岱芷住處樓下才作通知，被告王岱芷另再委請他人下樓
    交付毒品，而如99年5月23日0時31分許之兩人聯繫譯文，至
    蚊子向被告王岱芷購毒之該次狀況亦同，於99年5月28日20
    時53分許兩人通聯後，被告王岱芷甚曾主動開門，由蚊子上
    至其登林路81之19號7樓住處完成交易，被告王岱芷和老鼠
    、蚊子相約後，查既另無臨時取消之情事，老鼠、蚊子更已
    多次直抵被告王岱芷住處之外以待碰面，凡此譯文所顯實際
    狀況豈能恝置不論，辯護人徒以別無其他跡證可認以上毒品
    交易真曾進行，疏未審及被告王岱芷事實上並未否認以上之
    通訊監察譯文，均和其與老鼠、蚊子之毒品交付及對價討論
    有關，若認尋得老鼠、蚊子方得澄清一切，被告王岱芷既屬
    最有可能與之取得聯絡者，自請渠等到庭說明當非難事，何
    須捨近求遠，故雖因被告王岱芷堅不供出老鼠、蚊子真實身
    分，亦不影響本院之認定，是辯護人以不能確認買主老鼠、
    蚊子等人之真實身分為辯，否認此部分販賣犯行，即屬無據
    。
  4.再被告王岱芷於如附表二編號2所示時地，先與證人董正興
    以電話議定交易之毒品數量、價格，再委請具共同販賣第一
    級毒品海洛因營利之犯意聯絡之被告潘世輝，販賣已議委價
    格8萬元，重約3錢即10公克左右之第一級毒品海洛因予證人
    董正興，及於附表二編號6時地，同時販售合計4萬元之第一
    級毒品海洛因重約1錢半、第二級毒品甲基安非他命重約數
    克與董正興諸情，亦早有證人董正興於99年6月4日偵查結證
    稱：「最近一次向王岱芷買海洛因或安非他命的時間，是上
    個星期在王岱芷五股登林路住處，跟她買了4萬多的海洛因
    及安非他命」等語；與其於99年12月24日再經檢察官偵查結
    證稱：「編號20、21、22譯文是我跟王岱芷的對話，這些譯
    文是我打電話要跟王岱芷買海洛因，當時王岱芷不在，所以
    我就自己進去拿，當時潘世輝在睡覺，（後改稱）是潘世輝
    在登林路拿給我8萬元的海洛因的，我當時先付5萬1千元給
    潘世輝，剩下2萬9千元有補，是在幾天後交給王岱芷，但交
    付的時間忘記了」等語得佐其真，亦與被告王岱芷於99年11
    月9日偵訊時之供述互核相符，而可信為真。
  5.證人董正興嗣於原審及本院審理時改證稱如附表二編號2所
    示時地，未向被告王岱芷、潘世輝購買海洛因云云，辯護人
    執此以證人董正興證詞之間多有矛盾而質疑其可信性。然：
  (1)證人董正興警詢時原係提及供應其毒品者名喚阿豪，未於第
    一時間供出被告王岱芷，卻漏予慮及在員警轉以通訊監察譯
    文相詢後，證人董正興除未再堅持阿豪該人之存在外，就呈
    現於譯文中與被告王岱芷之談話情節更不敢正面以對，忽稱
    並無使用門號0000000000號行動電話，忽又就其中確為兩人
    通聯狀況一事不作否認，規避態度已甚灼然（證人董正興警
    詢所為雖無證據能力，惟仍得綜合全情作彈劾使用），則證
    人董正興或係為迴護被告王岱芷及潘世輝，始先杜撰阿豪此
    人亦有可能。
  (2)上述偵查卷內編號20、21、22通訊監察譯文經原審當庭勘驗
    後，既整理得出當中之重點對話如下：
  「編號20（99年5月8日16時34分45秒）：
    男：那個，女孩子有沒有？
    女：有，更棒，真的。
    男：妳在哪裡？
    女：你要還我多少錢？
    男：嗯...
    女：吃多一點啦。
    男：好，我盡量多拿一點，妳在哪裡？
    女：我現在在哪裡，我現在人在小熊（音譯）家。
    男：是喔，那你有空還是要打給我。
    女：有空打給你，因為我等一下要去南港。去換手機，然後
        可能還要去載阿正（音譯）吧，然後我就回去啦。
    男：去哪裡？
    女：啊，回去那個什麼，五股阿。
    男：現在大概4點30。
    女：4點30，6點以前我就會到家了。
    男：6點以前，好啦好啦，就這樣。」
    「編號21（99年5月8日19時16分17秒）：
    女：哈囉，喂？
    男：喂，在哪裡，姐。
    女：我現在幫你聯絡那個世輝啊。
    男：啥？
    女：我說我現在聯絡世輝啦，它那個，家裡有，我都擺在家
        裡啊，問題我現在臨時又趕不回去，我要你聯絡世輝你
        就可以過去跟他那個。
    男：那我現在直接開過去，我大概10分鐘以內會到喔。
    女：10分鐘以內啊，他不曉得是在迴龍還是哪，我叫胖子聯
        絡，因為我剛剛打他沒有接，我現在趕快再幫你打。
    男：喔，好啦好啦。
    女：我說我現在趕快再繼續打，我剛有一直在打。
    男：那你打都沒有人怎麼辦？
    女：我有很好的咩，我現在在連絡他了，我現在在頭份。
    男：是喔。
    女：嗯，有另外那個，嘿啊。
    男：那還有誰有鑰匙？
    女：我現在幫你聯絡，要不然你也順便打，你打給世輝啊。
    男：好。
    女：你就說我叫你打，家裡什麼都有就對了啦。
    男：好。」
    「編號22（99年5月8日22時34分30秒）：
    男：哈囉，姐姐啊，我問你喔，為什麼有二個女生咧？
    女：啊？
    男：為什麼有二個咧？
    女：講大聲點我聽不到。
    男：我說那個女朋友為什麼會交二個咧？
    女：什麼叫交二個？
    男：不同公司的小姐啊。
    女：一個大大塊的那個要先弄啦。
    男：嗯。
    女：世輝呢？
    男：他還在那邊啊，我已經先走了。
    女：還在哪邊？
    男：在那個哪裡。
    女：哪裡，啊？
    男：他還在那個公司啊。
    女：什麼公司？
    男：就那邊啊，我已經先走啦。
    女：那你為什麼什麼二個不一樣？
    男：就一個是那個咩。
    女：他就是給你各一個這樣子喔？
    男：我拿半啦。
    女：啊。
    男：我拿半啦。
    女：你拿什麼半？
    男：我拿半的話，再各一半一半。
    女：喔，天哪，怎麼這樣子搞啦，另外那個。
    男：搞錯？
    女：對阿，那個是人家要整個的，這樣怎麼搞法。
    男：我不曉得。
    女：另外那個，我打給他。
    男：已經弄下去了，要不然？
    女：不是，我還跟他講說另外那個不要把我動。
    男：唉，沒法度（台語）。
    女：講什麼，人家交代的，擺在那裡的。
    男：晚點就會先回一部分的錢。
    女：啊？
    男：我晚點會先拿一部分的錢回來。
    女：那你昨天那個？
    男：有，我有給了。
    女：都清了就對了？
    男：我剛剛有拿5萬1放在他那邊咩。
    女：你昨天的都有清了嗎？
    男：昨天還沒清啊，昨天。
    女：對啊。
    男：我昨天拿2萬3嘛，我今天拿5萬1過去咩，到時候再來算
        就好了。」
  證人董正興於原審審理時自承該男子聲音應為其之聲音（見
    原審100年度訴字第909號卷第73頁），被告王岱芷亦自承該
    名女子即其本人（見原審100年度訴字第909號卷第79頁）。
    。細繹上揭譯文，自已足悉被告王岱芷、證人董正興曾經齊
    謂該次交易確已完成，且因被告王岱芷無法自外地趕回住處
    ，被告王岱芷只得改向被告潘世輝交代（關於被告潘世輝共
    為此次犯行之相關論斷另見後述），由被告潘世輝出面接觸
    交付價值8萬元之海洛因與董正興，同時先行收受5萬1千元
    之部分款項等相關描述確有所本。以此相較被告王岱芷於原
    審審理時證稱：「當時伊人在頭份，就叫董正興自己聯絡潘
    世輝。」等語，及證人董正興於原審結證改稱：「我（99年
    12月24日）作證時才剛進監獄，身體精神狀況真的不好」云
    云，卻和譯文早已顯現被告王岱芷是時意欲主動聯絡被告潘
    世輝之積極態度不合，況原審當庭播放證人董正興當日偵訊
    影像光碟之勘驗結果，證人董正興精神狀況正常，無任何不
    適感覺之表示，甚且能夠全程站立回答所訊計達近22分鐘等
    情，有勘驗筆錄在卷可憑（原審100年度訴字第909號卷第74
    頁），是應被告王岱芷、證人董正興之偵訊所述較為可信。
    至辯護人以董正興於通聯中既已提到除5萬1千元外，另有1
    筆日前交付之2萬3千元款項，兩者相加與8萬元之海洛因對
    價有其出入，推論該次交易之真實性有疑，卻忽略被告王岱
    芷及董正興對話中早已提到2萬3千元該筆金額乃為兩人先前
    帳務，與附表二編號2之購毒價款全無關連，故其此部分所
    辯，亦不足採。
  (3)辯護人雖又指檢察官於99年12月24日訊問證人董正興時有誘
    導嫌疑，而查於原審勘驗之中，檢察官固多有將是日交易經
    過先行具體化，再向證人董正興徵詢肯否回覆之狀況，然亦
    可發現檢察官均係以通訊監察譯文所示可能情節設問，方由
    證人董正興自由為對應之陳述，此觀之證人董正興於應答之
    際，尚能有如上先稱被告潘世輝在睡覺，嗣轉稱是被告潘世
    輝親交毒品之改稱自由，復在陳述間猶懇求檢察官勿將諸般
    情節一概問明，或讓被告王岱芷、潘世輝輾轉得知，冀望免
    受彼等騷擾，證人董正興倘未保有充分陳述權利，焉可如此
    ，其若真因誘導而作違實說明，逕予保留至審理時再作澄清
    即為已足，又何必再向檢察官假稱其對被告王岱芷、潘世輝
    心存顧忌，更不曾自動向原審指遭受不法訊問，可知辯護人
    之質疑並不足採。
  6.證人董正興於99年6月4日接受初次訊問時言及在前一週曾至
    被告王岱芷五股登林路住處，購買4萬多元海洛因及甲基安
    非他命乙節，雖無任何通訊監察譯文得供對照，然此原有可
    能係因被告王岱芷與董正興未就該次交易先有電聯，抑或兩
    人尚有使用未經員警掌握之電話門號，致無從併藉監聽查得
    使然，徒以通訊監察譯文之未備，便遽謂絕無該次交易，未
    免率斷。況參以證人董正興作證當時，既係在毫無譯文提示
    之狀態下，自行供出該次縱連偵辦員警亦未有掌握之交易情
    節，嗣後更獲被告王岱芷關於交付之毒品數量、總計價款等
    事實部分之全數追認，自足信其為真，反觀證人董正興於原
    審結證稱：「我在警詢時，警察就有拿監聽譯文出來給我看
    」、於本院審理結證稱：「當天檢察官先誘導我，當時我也
    在啼藥，所以順著檢察官的意思去咬她（指被告王岱芷）。
    取得毒品來源不一。這樣的狀態意識也不是很清楚。事後回
    想才知道檢察官是誘導的，也不是記得很清楚。我不記得去
    王岱芷家中幾次。當天是潘世輝幫我開門的，但我沒有拿過
    一毛錢給他，他完全不知情。我在做什麼事情，他也不知道
    。99年5月8日到王岱芷林口租屋處，看到客廳有一級毒品海
    洛因，沒有印象有幾包，當場就吸食了。潘世輝在房間睡覺
    ，他並不清楚我在做什麼」等語（見本院100年12月8日審判
    筆錄第3至8頁），與上開事證大相逕庭，自屬助被告王岱芷
    卸責之虛偽證詞，無可憑信。至辯護人雖以證人董正興僅有
    施用海洛因之習性，稱其應無向被告王岱芷購買甲基安非他
    命必要為辯，惟按購買毒品之動機、目的不一，非必供己施
    用，亦有可能將購入之毒品另行售出，或轉讓他人，尚不足
    以此為有利於被告等之認定，所辯並不可取。
  7.被告王岱芷除於偵查中曾對附表二編號1、2、4、5賣出毒品
    所為，自白具有營利之意圖外，即未再就附表二編號3、6所
    載分別販賣第一級毒品海洛因、第二級毒品甲基安非他命犯
    行另有直接坦承同存圖利用意之表示，但按販賣各級毒品，
    係政府嚴予查緝之違法行為，而每次買賣之價量，亦隨時隨
    雙方關係之深淺、當時之資力、需求程度及對行情之認知等
    因素，機動的調整，因此販賣之利得，除經坦承犯行，或帳
    冊價量均記載明確外，委難查得實情，是縱未確切查得販賣
    賺取之實際差價，但除別有事證，足認係按同一價格轉讓，
    確未牟利之情形外，尚難執此認非法販賣之事證有所不足，
    致知過坦承者難辭重典，飾詞否認者反得逞僥倖，而失情理
    之平；且毒品之價格不低，取得不易，苟無利可圖，應無甘
    冒被查緝法辦重刑之危險，平白無端從事販毒之交易，或無
    償為藥頭擔任送貨之工作，是以有償販賣毒品者，除非另有
    反證，證明其出於非營利之意思而為，概皆可認其係出於營
    利之意而為（參照最高法院87年度臺上字第3164號判決、93
    年度臺上字第1561號判決）。準此，被告王岱芷向其所謂之
    老闆妥當購買毒品時，各須支出如何之販入成本，既未經被
    告王岱芷精確指出，惟在本案之中若無其他憑據可資查明其
    每係以相同價格將毒品轉給他人，衡諸毒品交易之常情事理
    ，被告王岱芷斷無可能於購入毒品當時不具營利本意，是如
    不存有相反跡證，本皆可認被告王岱芷確係秉於營利目的交
    付附表二各該編號所載毒品。
  8.且就被告王岱芷與證人董正興之數次毒品交易而言，以附表
    二編號6被告王岱芷出售價值共計4萬元之海洛因及甲基安非
    他命與董正興該次為例，董正興在買進毒品之前，被告王岱
    芷尚曾免費轉讓少許海洛因、甲基安非他命供董正興現場施
    用一如上載，被告王岱芷就此亦不做任何爭執，則有疑義者
    為，董正興既已在現場購得4萬元之以上毒品，何須另向被
    告王岱芷討求毒品免費施用，兩人間若真存有合資購毒協議
    ，被告王岱芷既僅係因知悉購毒門路而受其委託，在轉手毒
    品之間未曾賺取分文，於事成之後，董正興感念被告王岱芷
    代為交涉出面所生勞費猶恐未及，諒不致再佔其人便宜，本
    於同理，倘被告王岱芷自始即和董正興立於毒品買受人之相
    同地位，別無其他利害關係，如此慷慨豈非令人費解，是以
    其等互動，實更近於購買者以當場施用方式，先行向販毒之
    人索取毒品檢視品質，以為最後購入決定之驗貨動作，由是
    以觀，被告王岱芷容由董正興事前進行確認舉措，果非為牟
    轉賣利益，何必平白接受此等無益損耗。
  9.再徵以被告王岱芷與老鼠間之通訊監察譯文內容，於附表二
    編號3交易之前，兩人即曾就價格可否稍再便宜一事先有討
    論：B（即老鼠）：拿2個有沒有比較便宜；A（即被告王岱
    芷）：什麼2個我聽不懂；B：就是上次跟妳；A：就是再1倍
    就是了；B：對；A:那19好不好；B：19；A：對啊，他這個
    價位真的是很高啊，我就進85了啦，跟你講實了，講我的底
    價了。被告王岱芷在通聯中對其所進價格已無隱瞞，甚就其
    確有從中賺取差價之情形毫不諱言，當可證被告王岱芷於和
    老鼠所為交易之中確實有利可圖。又就被告王岱芷與蚊子約
    定交易前之對話內容觀之：B（即蚊子）：妳說一個月薪水
    多少；A（即被告王岱芷）：三萬七；B：哦三六我今天給妳
    三六；A：不要殺價，我不騙你真的；B：賺少一點啊；A：
    因為這個很好很好，我不騙你；B：好。被告王岱芷於聽聞
    蚊子央求降低售價之時，既係轉而強調該批毒品品質良好，
    而非直接表示進出之間成本相當，對蚊子明言其牟利之意此
    事未作任何否認，更足印證被告王岱芷每於交易顯均具備圖
    得利益之主觀犯意。
  10.況被告王岱芷於第一次為警查獲後，因遭扣得相關之海洛因
    及甲基安非他命，故其在員警詢以毒品來源，交易數量、金
    額為何時，已藉：警方所查扣之海洛因是向屏東的朋友綽號
    穩當（後於偵訊時已補充該人姓名實為妥當）的男子，以1
    兩15萬元購買的，安非他命一樣是向穩當以1兩3萬元購買的
    ；伊們交易的地點都是在伊各承租的房子內當場交易的，大
    概每次交易海洛英重量約1兩，約15萬元，安非他命約5兩左
    右也約15萬元等語坦然其毒品之一般販入成本，以此換算海
    洛因、甲基安非他命之每錢進價各約為1萬5千元與3千元，
    如再以此對照於附表二之各次犯行，如編號2、5賣出毒品數
    量及所售對價存明顯低買高賣之數次狀況，被告王岱芷販賣
    所為與圖利意思之存在實已無庸再議。此外復有第一次查獲
    時扣得之被告王岱芷持用門號0000000000號行動電話（連同
    其中SIM卡1張）堪為佐據。
  11.綜上所述，被告王岱芷辯稱其僅轉讓海洛因、甲基安非他命
    ，並未營利，不構成販賣云云，屬事後卸責之詞，不足採信
    。此部分事證明確，被告王岱芷所犯如附表二編號1至6所示
    之販賣第一級毒品海洛因、第二級毒品甲基安非他命之犯行
    ，洵堪認定，應予依法論科。
  (三)事實欄第四項、第五項販賣第一級、第二級毒品部分：
    訊據被告王岱芷矢口否認第一次查獲扣得之海洛因、甲基安
    非他命，與第二次查獲扣得之甲基安非他命為其意圖營利先
    行購入，待與他人交涉以為販售所用之相關毒品，辯稱：「
    伊購入扣案之海洛因、甲基安非他命均係供己施用，無販賣
    意圖。」云云；其辯護人則為其辯護稱：「被告王岱芷係長
    期施用第一級、第二級毒品之人，為貪圖便宜，及減少一再
    買毒施用所增添之被查獲風險，加上販賣者行蹤飄忽，才以
    較少價金購買較多數量，自不得僅因被告王岱芷持有毒品數
    量較多而謂其確有販入行為；況如被告王岱芷經第二次查獲
    時，現場既未再扣得電子磅秤及分裝袋，是係單純持有，並
    無販賣營利之意圖。」等語。經查：
  1.被告王岱芷遭第一次查獲時所扣得之毒品海洛因，經分裝為
    4包，其中1包呈碎塊狀，鑑驗含有海洛因成分，淨重36公克
    ，驗餘淨重35.98公克，純度則為百分之90.11，驗前純質淨
    重計32.44公克，其餘3包呈粉末狀，鑑驗均含海洛因成分，
    合計淨重16.2公克，驗餘淨重16.19公克，純度為百分之50.
    94，驗前純質淨重則為8.25公克；又甲基安非他命9包部分
    ，檢視均為淡黃色潮濕狀晶體，抽取鑑驗確認檢出甲基安非
    他命之成分，純度約百分之97，驗餘毛重為309.27公克，推
    估驗前總純質淨重則達約293. 86公克；另其經第二次查獲
    時扣得之毒品甲基安非他命7包，檢視均為白色晶體，抽取
    鑑驗確認檢出甲基安非他命成分，驗餘毛重151.92公克，純
    度約百分之92，推估驗前總純質淨重則約136.16公克各情，
    有法務部調查局濫用藥物實驗室99年6月23日調科壹字第099
    23013800號鑑定書、內政部警政署刑事警察局99年6月10日
    刑鑑字第0990076929號鑑定書、同局100年3月29日刑鑑字第
    1000017064號鑑定書、查獲毒品照片在卷可憑。
  2.被告王岱芷固於原審審理時始終辯稱如事實欄所載兩次經查
    獲之毒品皆為欲供其施用之物云云。惟被告王岱芷因第一次
    經查獲扣得之以上毒品數量基多，其於偵訊之際已自承：「
    遭查扣大量毒品是99年6月2日下午3點多，我老闆開車過去
    登林路住處丟毒品給我，叫我自己賣，他是叫我賣海洛因及
    安非他命，我只知道他叫妥當；販賣安非他命部分我認罪，
    但是海洛因部分我沒有要買（應為賣之誤載）的意思，我自
    己會慢慢用，也會以成本價轉給別人。」等語，憑此已可見
    被告王岱芷所持以上各該毒品純屬個人施用之說，其在前後
    所述之間本已呈現矛盾，被告王岱芷更於其時已不諱言買得
    之第一次查獲扣案海洛因並非僅供自身施用，其原亦有轉給
    他人打算，至購入甲基安非他命之主要目的更係為求販賣他
    人賺取價差無疑。
  3.再參以被告王岱芷第二次為警查獲後，就其施用毒品習慣所
    為之相關供陳：「我於89年間就曾經施用毒品，之後曾經入
    監服刑，之後就戒除毒癮，直到最近4個多月前才因為生活
    壓力沈重又再施用毒品海洛因、安非他命，我不是每天吸食
    ，有時候隔幾天才施用一次。」等語，當知被告王岱芷於十
    餘年前縱開始有吸毒習慣，惟因後犯他案入監，故已在服刑
    期間戒除毒癮未再依賴，更直到本案前後才再有施用行為，
    則法院依職務上所知之法務部調查局93年11月17日調科壹字
    第09362396570號函示記載：海洛因一般劑量為5至10毫克（
    最小致死量約200毫克）。同書亦記載，…甲基安非他命藥
    用劑量為每日2.5至25毫克，最小致死量約為1克等毒品施用
    常情以觀，被告王岱芷開始接觸毒品即便甚早，然嗣已因服
    刑原因完全戒除，至犯本案之際雖又染此習慣，衡以其重行
    施用期間既非久長，其自與嚴重成癮者有所不同，由被告王
    岱芷自述尚未有須日夜依賴，一日數次施用毒品方可解癮之
    狀況而言，其身體亦應不致已生嚴重之耐藥性，從而無論如
    何，被告王岱芷每次實際之施用藥量之變異幅度當無可能遠
    大於前所揭示之一般藥用劑量。本院斟酌以上條件，並採用
    函示說明中對被告王岱芷較有利之情形，即每人每次施用海
    洛因、甲基安非他命最小致死量之200毫克、1公克之標準，
    再以最頻繁之隔日施用1次此等假設以為推算，被告王岱芷
    經第一次查獲之海洛因純質淨重達40.69公克，即40690毫克
    ，被告王岱芷該次所購之海洛因，將可供其施用超過1年期
    間（約為406.9日，計算式：40690÷200×2），另經第一次
    查獲之甲基安非他命純質淨重更達293.86公克，以施用最高
    量計算，將供其個人施用1年半以上（約為587.72日，計算
    式：293.86×2），而被告王岱芷第二次經查獲扣得之甲基
    安非他命純質淨重同樣達136.16公克，換算後亦可供其再施
    用近9個月（約為272.32 日，計算式：136.16×2），佐以
    海洛因、甲基安非他命屬於化學合成物，無論保存、置放均
    屬不易，倘稍有不當，即有受潮、變質之可能，被告王岱芷
    買進後復僅以塑膠夾鏈袋裝置並隨身攜帶，勢必易與水氣、
    空氣接觸而受潮、變質，況以臺灣北部地區氣候潮濕，自更
    不利於上開毒品長期保存、置放，遑論被告王岱芷所持有之
    上述毒品多係屬大包裝、高純度，毋寧亦與一般常見之施用
    毒品者均係以小包裝、稀釋為低純度再予攜帶施用之情節迥
    異。準此，被告王岱芷若真係基於施用目的，當會考量其平
    日施用數量酌情購入毒品，豈會只圖一時便利價差，不顧毒
    品潮解風險，購買逾越合理期間所能使用之自身數量，反另
    承擔其後之毒品變質可能損失，而辯護人所謂之減少交易次
    數以降低查獲機會，及販毒者難覓故有大量買入置放必要等
    理由，在被告王岱芷於第二次查獲後自認之：伊這4個多月
    來所施用的毒品均是向妥當等人購買，前後大約7、8次了等
    語中，同可知非符實情，被告王岱芷與毒品供應者間之聯絡
    既無任何困難，益發證明被告王岱芷屢屢購入堪予施用數月
    甚至一年以上期間之海洛因及甲基安非他命，當屬匪夷所思
    ，不合常情至極之所辯。
  4.被告王岱芷經第一次查獲時，已向員警表示並無工作，檢察
    官於偵查中調得之中華郵政股份有限公司三重郵局被告王岱
    芷帳戶客戶歷史交易清單之中，另顯示其於99年上半年中並
    無經常性之固定收益，至遭查獲之前，即被告王岱芷表示向
    妥當購毒當天，其存款金額更僅剩1萬8千餘元，有該局99年
    11月22日重字第0991801111號函附資料在卷可憑，以被告王
    岱芷所存此等資力，竟以所述金額22萬元購買海洛因，23萬
    元購買甲基安非他命，一次支付賣家妥當45萬元只為購入毒
    品供自行施用，則依一般人之理性計算，因此壓縮形成之日
    常排擠效應，又怎能單以一次購買大量毒品可有優惠價格，
    此一甚為侷限之短暫眼前利益所完全蒙蔽。被告王岱芷財力
    應非雄厚，直至經第二次查獲時其雖改稱開始經營個人工作
    室，從事土地及房屋的仲介，於本院審理時改稱其與女兒從
    事中古賓士車買賣，惟不曾提出關連證據以實所言，亦難認
    其有相當資力斥資數十萬元囤積逾越其個人施用可能數量之
    毒品，對照其手頭尚非寬裕之條件，苟無自始即具有營利考
    慮，單以其以上辯詞，如何同時就隨之必然衍伸毒品藏放不
    易，易啟一旦查獲蒙將受鉅大損失之法律風險，及經濟壓力
    更形迫切之問題一併作出合適說明。另徵本案前後兩次之查
    獲狀況，被告王岱芷竟係分在汽車旅館及友人家中遭員警發
    現大量毒品，而據其關於購入毒品時點之偵訊所述，相關海
    洛因、甲基安非他命皆於查獲之前一日即已買進，再以被告
    王岱芷自承施用之頻率而言，縱其原已計畫在被查獲日施用
    毒品，其個人需求應亦屬有限可見於前，在外之際自無需攜
    帶遠超過短時間內可能用量之毒品，不另作藏放他處，降低
    全數持有風險之對應考慮。尤以被告王岱芷甫遭員警第一次
    查獲未久，關於斯時所生損失想必記憶仍新，果真只求單純
    施用，在又為購入毒品而支出相當金額後，其理當更加謹慎
    ，以避免重蹈覆轍，詎被告王岱芷毫不介意，猶將購入之甲
    基安非他命隨身擺放，另和友人相約於對方住處見面，以上
    種種顯與常情大悖之舉，徒以被告王岱芷反覆持以之施用所
    辯，何能取信於人。
  5.按意圖販賣而持有毒品罪，係行為人原無販賣營利之意圖，
    於購入或因其他原因取得毒品後，始另行起意販賣營利者而
    言；亦即非以營利售賣意圖而販入，或因其他原因而持有，
    嗣起意圖利售賣，尚未著手於賣出行為，始成立意圖販賣而
    持有毒品罪責。反之若行為人原即基於牟利用意將毒品價購
    買入，並非遲至持有期間始另生販賣想法，則自無從將其所
    犯仍評價為意圖販賣而持有之情形。且按販賣毒品罪，本不
    以販入之後復行賣出為構成要件，苟以營利為目的，將毒品
    販入或將之賣出，有一於此，犯罪即經完成，故以營利為目
    的而販入，縱尚未賣出，或以其他原因販入後始起意營利而
    賣出，均應認屬販賣既遂。本案為警先後自被告王岱芷處扣
    得之以上海洛因、甲基安非他命量均非微少，被告王岱芷以
    純供施用為辯，其間卻有諸多背離情理之疑義可見於前，被
    告王岱芷存置如斯數量之毒品，應係盤算於短期內處理完畢
    實已昭然若揭，考以其在本案中早即實行之多次販毒狀況，
    另佐諸被告王岱芷第一次查獲時便已洩漏確實會將毒品轉手
    他人此點，更一再向相同來源批入所需未有改變，其對買入
    賣出所存差價之掌握必甚熟稔而有豐富經驗，綜參以觀，被
    告王岱芷之行為特徵，自與意圖販賣而持有毒品罪之以非營
    利目的，於販入或因其他原因持有毒品後再起販售圖利之條
    件要求迥不相侔，則在販入海洛因及甲基安非他命之所為完
    成後，其兩次販賣犯行自均已告既遂無誤。本案雖在查獲之
    時，不曾發現與販賣毒品行為常相連結之磅秤、分裝袋等物
    一如辯護人所述，但此類證據之存在固多可憑以推論個案犯
    行，惟非可反謂如不能於個案中一併查獲發現如上物品，即
    必須導出未存販毒行為之最終論斷，被告王岱芷於購入毒品
    當下應皆具備圖利目的既已見於上述，自不再受事後扣得之
    物究竟有何而另生影響，辯護人所認亦屬誤會。再被告王岱
    芷固於偵訊之始似曾表示其係與妥當共同販賣毒品，然由其
    前後所述，及與諸如老鼠通聯時之對話內容可知，被告王岱
    芷購入相關毒品仍須自行支出相當成本，其就檢察官偵訊所
    問販賣完毒品如何將所得交給妥當之問題，其回答：「他自
    己會來跟伊拿。」等語，或僅係指上下游間之回帳所為，自
    不得僅以此點率認被告王岱芷均受妥當指示，無須自負盈虧
    而與其共同毒品販賣，附此陳明。
  6.綜上所述，被告王岱芷辯稱其購入扣案之第一級、第二級毒
    品係供己施用，並非意圖販賣云云，要屬事後卸責之詞，並
    不足採。此部分事證明確，被告王岱芷所為事實欄第四項、
    第五項販賣第一級、第二級毒品犯行，洵堪認定，應予依法
    論科。
  (四)事實欄第六項施用第一級、第二級毒品部分：
  1.被告王岱芷就被訴施用海洛因、甲基安非他命之事實均坦承
    不諱，並有第二次查獲時扣得之前述經鑑驗確認販入之甲基
    安非他命7包，及經法務部調查局濫用藥物實驗室以100年3
    月9日調科壹字第10023005990號鑑定書表示鑑定確認之海洛
    因1包（驗餘淨重1.92公克）、交通部民用航空局航空醫務
    中心以100年2月23日航藥鑑字第1000825號毒品鑑定書記明
    鑑定確認之摻有海洛因香菸9支（驗餘淨重共計8.6361公克
    ）可資佐證。被告王岱芷施用之第二級毒品，依其所供雖係
    自購入之上開甲基安非他命中挑取而出，然此另起犯意應無
    涉先前業已成立之販入所論，附此言明。又查獲後採得之被
    告王岱芷尿液經送驗後，確認檢驗結果呈海洛因代謝物可待
    因、嗎啡類，與安非他命、甲基安非他命陽性反應，此則有
    臺灣尖端先進生技醫藥股份有限公司出具之100年2月16日編
    號濫用藥物檢驗報告乙紙在卷可憑。綜上，足認被告上開出
    於任意性之自白亦與事實相符，可信為真實。
  2.按92年7月9日新修正之毒品危害防制條例刪除二犯及三犯之
    規定，一改修法前繁雜之處遇程序，僅將施用毒品者簡化區
    分為初犯、再犯，並認施用毒品者係屬病患性犯人，以觀察
    、勒戒戒除其身癮，並以強制戒治去除其心癮。經觀察、勒
    戒或強制戒治執行完畢釋放後，若係5年後再犯該條例第10
    條施用毒品罪者，與同條例第20條第1項、第2項關於「初犯
    」之處理方式相同，檢察官應先聲請法院裁定令被告入勒戒
    處所觀察、勒戒，並視有無繼續施用毒品傾向，決定應予釋
    放、為不起訴之處分，或應聲請法院裁定令入戒治處所強制
    戒治；若係5年內「再犯」同條例第10條施用毒品罪者，依
    同條例第23條第2項規定，檢察官則應依法追訴。觀諸該條
    例第20條第3項之修正理由：「觀察、勒戒或強制戒治5年後
    再犯者，顯見前所實施之觀察、勒戒或強制戒治已足以遮斷
    其施用毒品之癮，為期自新及協助其戒除毒癮，對此5年後
    再犯者，爰明定仍適用初犯之規定，先經觀察、勒戒、強制
    戒治之程序。」及同條例第23條第2項之修正理由：「為配
    合簡化施用毒品犯之刑事處遇程序，並鑑於經觀察、勒戒或
    強制戒治執行完畢釋放後5年內再犯者，其再犯率甚高，原
    據以實施之觀察、勒戒及強制戒治既已無法收其實效，自應
    施以刑事處遇。」顯然如施用毒品者係前經觀察、勒戒或強
    制戒治等治療程序執行完畢5年後，始再施用毒品之「初犯
    」，因前所執行之觀察、勒戒或強制戒治已足收戒除毒癮之
    效，自應重新執行觀察、勒戒或強制戒治等治療程序，並於
    治療程序執行完畢後，由檢察官為不起訴處分，毋庸對之追
    訴處罰；反之，在「再犯」之情形，因其先前所為治療程序
    顯未能收戒斷毒癮之效，且考量施用毒品者之再犯率偏高，
    乃簡化其刑事處遇程序，而逕予追訴處罰，不再施以治療程
    序。參酌上開立法理由，修正毒品危害防制條例就施用毒品
    者，祇於「初犯」及「5年後再犯」二種情形，有其追訴條
    件之限制，即須於初犯經觀察、勒戒或強制戒治釋放後，5
    年內均無施用毒品之行為，始能認其前所實施之觀察、勒戒
    或強制戒治已足遮斷毒癮，而得於5年後再犯時，再予適用
    初犯之規定，重行觀察、勒戒等程序。倘5年內已經再犯，
    縱其第3次施用毒品之時間，在再犯經觀察、勒戒或強制戒
    治執行完畢釋放5年以後，仍不合於「5年後再犯」之規定，
    且因已於「5年內再犯」，顯見其再犯率甚高，原實施之觀
    察、勒戒或強制戒治，已無法收其實效，即應依該條例第10
    條處罰，最高法院97年度第5次刑事庭會議決議見解可參。
    本案被告王岱芷前因施用毒品案件，先後已經裁定送觀察、
    勒戒兩次，第2次更經送強制戒治執行完畢，有本院被告前
    案紀錄表乙份附卷為憑，其既係在初次施用毒品，經送觀察
    、勒戒執行完畢後，5年內再為施用毒品犯行，日後其復為
    本案施用犯行時，縱距其第2次強制戒治執行完畢之日已逾5
    年，揆諸前開決議意旨，仍不合5年後再犯之規定，被告王
    岱芷此項所為，自該當毒品危害防制條例第23條第2項之起
    訴條件，而應依法追訴、審理。
  3.綜上所述，此部分事證明確，被告王岱芷施用第一級、第二
    級毒品之犯行，均堪認定，應予依法論科。
二、被告潘世輝部分：
    被告潘世輝矢口否認有與被告王岱芷於附表二編號2之時地
    ，販賣第一級毒品海洛因與董正興之共同犯行，辯稱：「伊
    當時在王岱芷登林路住處休息時固曾幫忙開門，然並沒有理
    會董正興之動靜，後來他什麼時候走的伊也不知道，董正興
    不曾直接拿錢給伊，而是把錢丟在桌上，伊是在睡醒後才看
    到，洵無與王岱芷共同販賣第一級毒品海洛因犯行。」云云
    。辯護人則為被告潘世輝辯護稱：「被告王岱芷從未提及被
    告潘世輝曾經與之共犯附表二編號2之情事，且由通訊監察
    譯文之對話可知，董正興前往登林路時，被告王岱芷根本不
    在住處，則其既未親自見聞當時狀況，所為陳述自屬主觀臆
    測之詞；又證人董正興關於8萬元海洛因是否為被告潘世輝
    所給此節，描述亦不一致，倘被告潘世輝真與被告王岱芷曾
    有聯繫，必不致弄錯交付物品，令被告王岱芷其後還須去電
    責備；況參卷內通訊監察譯文，既均為被告王岱芷與董正興
    間之通話內容，無論其等論及何事，均與被告潘世輝無關。
    是在無其他證據可認被告王岱芷已經有所交待，並可憑此推
    論被告潘世輝、王岱芷間確存犯意聯絡前，當為被告潘世輝
    無罪之推定。」等語。經查：
  (一)被告潘世輝此部分與被告王岱芷共犯如附表二編號2所示共
    同販賣第一級毒品海洛因之事實，業經證人董正興於99年12
    月24日偵查結證明確如前所述，經核復與被告王岱芷於99年
    11月9日作證時之以上供陳內容幾相符合，而被告王岱芷於
    偵訊中所交代者，原皆係其於兩方聯繫間之經歷情事，其自
    立於原始證人之地位無誤，辯護人僅以被告王岱芷既不在場
    ，疑其所陳或為主觀想像，要難謂屬合理。至證人董正興與
    被告王岱芷於原審審理時，雖異口同聲另將彼等先前所言全
    予翻異，然其非惟不具足使他人信服之證明力，亦與前載卷
    附之被告王岱芷持用門號行動電話，與董正興所持門號行動
    電話間之通訊監察譯文揭露內容顯存歧異，細繹兩人其中對
    話，更可輕易確認董正興初先得知被告王岱芷處有不錯品質
    之海洛因存貨後，原預計將於是日稍晚進行交易，然隨因被
    告王岱芷不及趕回，遂在被告王岱芷表示將另交代被告潘世
    輝處理後仍按計畫前往，嗣在董正興回電告知之中，被告王
    岱芷發現被告潘世輝讓董正興錯取應予保留之海洛因，乃重
    行致電被告潘世輝質以此節等前已認定之相關經過方屬有據
    。
  (二)再被告王岱芷於原審審理時固供稱：「董正興打電話找我拿
    海洛因，我說沒辦法，我人在頭份，我就叫他打電話給潘世
    輝問看看，讓他自己聯絡潘世輝，小董那天就直接去拿，當
    天我的東西應該也是藏起來，小董過去自己找到，潘世輝根
    本不知道狀況」云云，似欲完全撇清被告潘世輝之共犯情節
    ，將取毒此事推託成董正興個人行為，然於原審一再相質之
    下，被告王岱芷亦只能屢屢閃躲回稱：「董正興拿8萬元毒
    品是跟我講的；是前一天晚上過來家裡說的，因為我還沒有
    跟上游確認當時的市價，所以我們還沒有談妥數量；就是我
    要去頭份老大那邊才會知道會調到多少數量；當天才去向頭
    份老大調毒品，那就代表董正興當天拿的毒品不是後來調到
    的貨，是之前的貨；（問：既然如此他前一天晚上到妳家說
    要買8萬元毒品時，就把貨給他就好，何以如此迂迴？）因
    為他還沒有給伊錢；偶爾會給他賒帳，不過有時沒有他要的
    數量；忘記何時跟董正興確認他當天8萬元可以買到多少毒
    品；忘記是否沒有討論過；（問：如果董正興在去登林路前
    從來沒有跟妳討論可以取走之毒品數量，他到了後又如何得
    知可取走多少海洛因？）不知道（搖頭）；（問：沒有人當
    場就毒品的數量、金額達成合意，董正興如何敢自行取得他
    認為購得之數量？）這為什麼要確認，假設我覺得好像他少
    給，我會叫他補過來；（問：依據通聯紀錄，妳們從來沒有
    對該次8萬元毒品交易能夠取得多少海洛因做過討論？）董
    正興知道自己可以拿多少數量，若上次他多拿了，這次我就
    會叫他補給」云云，則查，董正興在前揭通訊監察譯文之間
    ，既係在電話當中初次向被告王岱芷表示購毒意願，兩人並
    相約待被告王岱芷返抵五股區○○路住處再行交易，然因被
    告王岱芷表示無法趕回，董正興始在被告王岱芷承諾將主動
    聯繫被告潘世輝接手處理後，仍予前往購毒而未改變原有行
    程，被告王岱芷空言與董正興是在前一日當面議定買賣細節
    ，卻無法解釋斯時所存海洛因如已有足夠數量，何以不循往
    例暫讓董正興先取毒品容後付款，致其還須隔日再來，倘若
    僅因董正興未帶現款，被告王岱芷亦大可將預計交付之海洛
    因先行特定以備，如此一來怎會發生董正興錯拿毒品之狀況
    ，被告王岱芷處處迴避以上疑點，所持陳稱要難盡信。基此
    ，被告王岱芷與董正興間原即未就海洛因之交易價量先予特
    定，董正興更係在突然致電被告王岱芷表達購毒意願，終致
    被告王岱芷無法親返自為處置，若非被告潘世輝承繼被告王
    岱芷所託出面接洽，並和證人董正興針對海洛因之給與數量
    與價購金額當場達成合意，進而交貨、付款完成交易，豈會
    另有其他可能。準此，被告潘世輝非僅在接獲被告王岱芷告
    知後與其同生販賣第一級毒品之犯意聯絡，更在董正興到場
    後親自分擔具體議定細節，完成毒品交付及收受部分價款之
    構成要件行為，其存有共同犯罪之情要無庸議。
  (三)由上可知，被告潘世輝聽從被告王岱芷指示，與董正興交易
    完成後，被告王岱芷持用門號0000000000號行動電話，打給
    被告潘世輝持用0000000000號行動電話之通訊監察譯文：A
    （即被告王岱芷）：小董那個女孩子你怎麼各給他呢；B（
    即被告潘世輝）：我聽不懂；A：我早上不是有結塊的，硬
    的；B：對啊我知道；A：你怎麼另外的那個也弄給他，都各
    給他；B：他是看到那包散的時候，他說他也要；A：那個是
    人家交代的，那是整個的，我有跟你講那個要先弄，那個塊
    的要先弄，另外那個不要動他；B：我不知道你有這樣跟我
    講，給他0.9怎麼辦，你什麼時候回來；A：我又到小雄家裡
    ；B：你回來我會給你看明細，我明細都寫得很清楚；A：好
    等語中查見端倪，被告潘世輝辯稱交易過程均無所悉，卻又
    能在被告王岱芷回電質以為何錯給海洛因之際流暢應答，更
    主動表示董正興是時誤拿者係呈散狀外觀之海洛因，在不待
    被告王岱芷先行提及之情況下猶可有此表現，如何能稱被告
    潘世輝處於狀況之外。被告潘世輝就此雖更辯稱：董正興伊
    跟王岱芷說回來會給伊看明細，只是要她放心，不想讓她擔
    憂，王岱芷有憂鬱症，事實上伊未寫明細云云，卻難就若被
    告王岱芷真有精神方面之隱疾，待被告王岱芷發現所謂有明
    細可查亦屬欺瞞之語時，其終究無法取得諒解此點自圓其說
    ，至辯護人稱被告潘世輝如確經被告王岱芷委託，應不致在
    交付毒品時發生錯誤，亦無由想像此等辯解真存有邏輯上之
    必然，縱被告潘世輝真對他人交辦事項之處理從不生有差錯
    ，本案亦有可能係因被告王岱芷在其等所提之精神疾病影響
    下，漏予告知被告潘世輝家中毒品之用途指定情形所致，是
    以徒憑上揭避究說詞，自不足對被告潘世輝另為有利認定之
    依據。
  (四)按販賣毒品，係政府嚴予查緝之違法行為，而每次買賣之價
    量，亦隨時隨雙方關係之深淺、當時之資力、需求程度及對
    行情之認知等因素，機動的調整，因此販賣之利得，除經坦
    承犯行，或帳冊價量均記載明確外，委難查得實情，是縱未
    確切查得販賣賺取之實際差價，尚難執此認非法販賣之事證
    有所不足，致知過坦承者難辭重典，飾詞否認者反得逞僥倖
    ，而失情理之平；且毒品之價格不低，取得不易，苟無利可
    圖，應無甘冒被查緝法辦重刑之危險，平白無端從事販毒之
    交易，或無償為藥頭擔任送貨之工作，是以有償販賣毒品者
    ，除非另有反證，證明其出於非營利之意思而為，概皆可認
    其係出於營利之意而為（參照最高法院87年度臺上字第3164
    號判決、93年度臺上字第1561號判決）。被告潘世輝於案發
    時與被告王岱芷係男女朋友之親密關係，其於被告王岱芷外
    出時，依被告王岱芷之指示，出面與買毒者即證人董正興接
    洽，並針對海洛因之給與數量與價購金額當場達成合意，進
    而交貨、付款而完成交易，其與被告王岱芷共同販賣第一級
    毒品，當出於販賣牟利之意圖無疑，至於被告王岱芷分予被
    告潘世輝之具體利益係毒品或金錢，並不影響被告潘世輝販
    賣海洛因營利意圖之認定。
  (五)綜上所述，此部分事證明確，被告潘世輝與被告王岱芷共同
    販賣第一級毒品犯行，應予依法論科。至被告潘世輝之辯護
    人於準備程序時聲請本院調閱被告王岱芷於之財團法人長庚
    紀念醫院之精神科病歷資料，以被告潘世輝遭警監聽時，因
    怕刺激女友即被告王岱芷，始配合被告王岱芷之說詞，證明
    被告潘世輝之監聽譯文內容與實情不符；惟縱被告王岱芷確
    有精神疾病，亦無從執此遽以推論被告潘世輝於為警監聽時
    ，與被告王岱芷之對話係虛偽之詞，況本件事證已明，故本
    院無調閱被告王岱芷之病歷資料之必要，附此說明。
三、論罪科刑之說明：
  (一)按甲基安非他命固屬毒品危害防制條例所定之第二級毒品，
    惟「安非他命類」（Amphetamine-like）藥品，前經行政院
    衛生署於69年12月8日衛署藥字第301124號公告禁止輸入、
    製造、販賣，而屬於藥事法第22條第1項第1款所規定之禁藥
    ，嗣雖經同署於79年10月9日以衛署藥字第90 4142號公告列
    入麻醉藥品管理條例第2條第4款所定「化學合成麻醉藥品」
    管理，惟仍不失其為禁藥之性質，不得非法轉讓。按藥事法
    第83條第1項法定刑為7年以下有期徒刑，得併科新臺幣500
    萬元以下罰金，較毒品危害防制條例第8條第2項法定刑6月
    以上、5年以下有期徒刑得併科新臺幣70萬元以下罰金為重
    。又藥事法第83條第1項係於93年4月21日修正公布，同月23
    日施行，亦為毒品危害防制條例之後法。另毒品之範圍尚包
    括影響精神物質與其製品，而藥事之管理，則非僅止於藥品
    之管理。毒品未必係經公告之禁藥，禁藥亦未必為毒品，因
    而毒品危害防制條例與藥事法二者，並無必然之特別法與普
    通法關係，故除有轉讓之第二級毒品達毒品危害防制條例第
    8條第6項之一定數量，經依法加重後之法定刑較藥事法第83
    條第1項之法定刑為重之情形外，因藥事法第83條第1項為後
    法，且為重法，應優先適用藥事法處罰（本院暨所屬法院94
    年法律座談會刑事類提案第8號結論參照，最高法院97年度
    臺上字第2158號、96年度臺上字第3582號判決亦同此見解）
    。其後，藥事法第83條雖又於95年5月30日公佈修正，然此
    次修正內容僅係刪除常業犯之規定，就構成要件之內容及刑
    度均未修正，當不影響前述法條競合之適用結論。查被告王
    岱芷於附表一編號1、2、4轉讓之甲基安非他命確實數量因
    屬不明，基於罪疑惟輕原則，自不得認已達行政院所定「轉
    讓毒品加重其刑之數量標準」10公克之加重其刑條件，而應
    適用藥事法之規定處罰轉讓甲基安非他命之行為。
  (二)核被告王岱芷就附表一編號1、2所為，係犯藥事法第83條第
    1項之轉讓禁藥罪；附表一編號3所為，係犯毒品危害防制條
    例第8條第1項之轉讓第一級毒品罪；附表一編號4所為，係
    犯毒品危害防制條例第8條第1項之轉讓第一級毒品罪，及藥
    事法第83條第1項之轉讓禁藥罪。其就附表二編號1、4、5與
    事實欄五之所為，係犯毒品危害防制條例第4條第2項之販賣
    第二級毒品罪；附表二編號2、3所為，係犯同條第1項之販
    賣第一級毒品罪；附表二編號6及事實欄四之所為，係犯該
    條第1項、第2項之販賣第一級、第二級毒品罪。另被告王岱
    芷就事實欄六之所為，則係犯毒品危害防制條例第10條第1
    項、第2項之施用第一級、第二級毒品罪。核被告潘世輝所
    為，則係犯前開條例第4條第1項之販賣第一級毒品罪。公訴
    人認被告王岱芷就事實欄五之所犯，應構成毒品危害防制條
    例第5條第2項之意圖販賣而持有第二級毒品罪雖有未恰可見
    上述，然其起訴與上述論罪之基本事實部分既屬同一，本院
    自仍得審理並變更原起訴之法條。被告王岱芷每於轉讓或賣
    出海洛因、甲基安非他命，及其於施用前，或販入後分別將
    各該毒品持有，與被告潘世輝於附表二編號2販賣前持有海
    洛因之低度行為，應各為渠等轉讓、販賣、施用之高度行為
    所吸收，均不另論罪。被告王岱芷於附表二編號3、4所示犯
    行中，利用不知情之他人交付毒品以遂行成罪要件，皆為間
    接正犯。被告兩人就附表二編號2販賣第一級毒品與董正興
    之犯行部分，存有犯意聯絡及行為分擔，則併應論屬共同正
    犯。又被告王岱芷於附表一編號4中，係以一轉讓行為而犯
    轉讓第一級毒品、轉讓禁藥罪，於附表二編號6及事實欄四
    中，則分別係以一賣出及販入行為而犯販賣第一級、第二級
    毒品罪，應依想像競合之例各從一重之轉讓第一級毒品、販
    賣第一級毒品罪處斷（原判決據上論斷欄漏列刑法第55條，
    逕予補正）。前述被告王岱芷先後所為如附表一共4次之轉
    讓相關犯行，如附表二共6次之販賣相關犯行，2次販入毒品
    犯行，及分別施用海洛因、甲基安非他命犯行，犯意各別、
    行為互殊、時地有別，應予分論併罰。
  (三)被告王岱芷、潘世輝各自曾有事實欄所載因犯前案而經判處
    罪刑並已執行完畢之紀錄，有本院被告前案紀錄表各1件在
    卷可憑，其等各於5年內故意再犯本案有期徒刑以上之上開
    罪名，均應依刑法第47條第1項之規定，論以累犯，除法定
    本刑為死刑、無期徒刑依法不得加重部分外，皆應加重其刑
    。又除前所提及本案轉讓甲基安非他命數量難明外，被告王
    岱芷於附表一編號3、4犯行中轉讓之海洛因因亦無證據可認
    重量已達5公克之條件，基於罪疑惟輕原則，不予加重其刑
    。
  (四)再按毒品危害防制條例第4條第1項對於販賣第一級毒品者，
    所處死刑、無期徒刑之法定刑規定，係本於特別法嚴禁毒害
    之目的而為之處罰，乃維護國家安全、社會秩序及增進公共
    利益所必要，無違憲法第23條之規定，與憲法第15條亦無牴
    觸，固據司法院大法官會議釋字第476號解釋在案。惟販賣
    毒品罪之歸責基礎，在於販毒者將毒品置於購毒者之支配範
    圍內，致不僅危害購毒者之身體、健康法益，亦危及社會秩
    序、國家安全，故於解釋、適用上開條文規定時，應考量其
    規範目的、行為型態、交易結構等情後，酌為個案情節之考
    量，以免產生用法失當之弊。查本案被告潘世輝雖於附表二
    編號2中應允被告王岱芷所託，和前來之董正興直接議定海
    洛因之交易數量及金額，然究其違犯緣由，首應歸責於被告
    王岱芷前先販入毒品之行為，佐以董正興最初聯絡者亦非被
    告潘世輝，而被告王岱芷其他犯行復查無被告潘世輝另有參
    與之證據等節，當可知被告潘世輝於本案中應非立於核心角
    色，其雖對該次犯行曾經提供不可或缺之貢獻，與被告王岱
    芷呈現之支配程度仍亦有別，是本院認與被告王岱芷相較，
    被告潘世輝客觀上於此所生之社會危害原即難謂甚高，復無
    證據可認其存有意圖反覆販賣毒品以營利之主觀惡性，衡以
    其於本案僅有一次參與犯行及對象單純之狀況，其不法罪責
    內涵應未達重大不赦之程度，是縱以前揭法定本刑最輕度之
    無期徒刑繩之，猶有過重之嫌，於此實有情輕法重，在客觀
    上足以引起一般同情，堪予憫恕之處，應依刑法第59條規定
    ，就被告潘世輝之犯行予以酌減。至被告王岱芷部分，其於
    本案一再販入海洛因及甲基安非他命且曾另行賣出多次，所
    給毒品重量每每達到十數公克，甚至數十公克之譜，收受對
    價也不曾低於萬元，遑論被告王岱芷每次進貨經常花費超過
    十萬元之展現手筆，顯已與一般小盤販毒者因貨源資力受限
    ，常僅得供給他人不到1公克毒品之交易狀況大不相同，且
    從被告王岱芷購買來源即綽號妥當者所提供之毒品品質觀之
    ，無論第一次或第二次查獲扣得之海洛因及甲基安非他命，
    當中純度亦多在百分之90以上，尤以第一次查獲之碎塊狀海
    洛因1包，所含純度甚已至百分之90.11，以該包32.44公克
    之純質淨重再為計算，如於事後加工稀釋，使其純度降低至
    常見之百分之30左右後再行轉出，勢必造成高達100公克之
    第一級毒品海洛因於市場氾濫流通之堪慮後果，倘仍謂被告
    王岱芷所犯情節尚非嚴重，只屬為求蠅利之小型盤商且惡性
    不大，罔顧其屢為販賣行為一再產生之各式危害，無異將過
    度架空販賣毒品法文予以峻罰嚴禁之規範目的，殊違立法本
    旨，是認被告王岱芷於本案販賣第一級、第二級毒品所為，
    全無可資憫恕之處，要難如被告潘世輝同以適用刑法第59條
    之規定酌量減輕其刑。
四、本院之判斷：
  (一)維持原判決有罪即上訴駁回部分（被告王岱芷就事實欄二、
    四至六所示之犯行及被告潘世輝之犯行）：
    原審以被告王岱芷就事實欄二、四至六所示之犯行及被告潘
    世輝之犯行，犯罪事證明確，適用藥事法第83條第1項，毒
    品危害防制條例第4條第1項、第2項、第8條第1項、第10條
    第1項、第2項、第18條第1項前段、第19條第1項，刑法11條
    前段、第28條、第55條（原判決漏列應予補正）、第47條第
    1項、第59條、第37條第1項、第38條第1項第2款等規定，並
    審酌被告王岱芷、潘世輝無視於國家對於杜絕毒品犯罪之禁
    令，信亦瞭解海洛因或甲基安非他命對於施用之人將有一定
    之戕害，販賣、轉讓毒品與禁藥之行為更將危及社會秩序，
    竟仍為上開犯行，危及國民身心健康及風氣治安，甚屬不當
    ，動機、目的亦無足取，犯罪後被告王岱芷僅能坦承以上部
    分事實，未敢全面正視己非，被告潘世輝否認犯行之犯後態
    度，又考量其等犯罪當中各自販入、賣出及轉讓之海洛因、
    甲基安非他命數量與金額，所用手段，被告王岱芷前已因施
    用毒品案件經送觀察、勒戒及強制戒治，並曾經法院判刑在
    案而仍不能戒除毒癮，另見其戒癮意志薄弱，與施用毒品單
    係自戕身心健康之所為，及其就此部分犯後坦承犯行，態度
    尚佳等一切情狀，分別就被告王岱芷部分，附表一各編號所
    示之轉讓第一級毒品罪、轉讓禁藥罪（即事實欄第二項部分
    ），各量處有期徒刑6月、6月、1年6月、9月，販賣第一級
    毒品罪（即事實欄第四項部分），量處無期徒刑，販賣第二
    級毒品罪（即事實欄第五項部分），量處有期徒刑8年6月，
    施用第一級毒品罪，量處有期徒刑9月，施用第二級毒品罪
    ，量處有期徒刑5月（即事實欄第六項部分）；被告潘世輝
    共同販賣第一級毒品罪（即事實欄第三項如附表二編號2部
    分），量處有期徒刑16年。再就被告王岱芷就販賣第一級毒
    品經論處無期徒刑部分，並依刑法第37條第1項規定，宣告
    褫奪公權終身。復就扣案部分：1.本案兩次查獲總計扣得第
    一級毒品海洛因5包（驗餘淨重總計54.09公克）、摻有第一
    級毒品海洛因無法析離之香菸9支、第二級毒品甲基安非他
    命16包（驗餘毛重總計461.19公克），內各含有第一級毒品
    海洛因、第二級毒品甲基安非他命成分，業經鑑驗屬實而如
    前述，且因海洛因多有粉末釋出、甲基安非他命又屬細微結
    晶，部分必已沾附於包裝之塑膠夾鏈袋上，若欲完全析離，
    雖非不可能，但此舉對毒品危害防制政策之施行，並無特殊
    助益，且徒費執行之成本，依毒品危害防制條例第18條第1
    項前段規定，併宣告沒收銷燬之。2.又按犯毒品危害防制條
    例第4條至第9條、第12條、第13條或第14條第1項、第2項之
    罪者，其供犯罪所用或因犯罪所得之財物，均沒收之，如全
    部或一部不能沒收時，追徵其價額或以其財產抵償之，該條
    例第19條第1項定有明文，且共同正犯犯罪所得之財物為新
    臺幣時，因係合併計算，且於全部或一部不能沒收時以其財
    產抵償之，為避免執行時發生重複沒收、抵償之情形，故各
    共同正犯之間係採連帶沒收主義，於裁判時應諭知被告共同
    犯罪所得財物應與其他共同正犯連帶沒收，如全部或一部不
    能沒收時，應以其等財產連帶抵償之（最高法院98年度臺上
    字第6920號判決參照）；被告王岱芷單獨或共同與被告潘世
    輝因販毒收受之如附表二編號1至6所示價款所得共新台幣（
    下同）21萬9千元均未扣案，其中如附表二編號1、3至6部分
    所示之單獨販賣所得13萬9千元，應依毒品危害防制條例第1
    9條第1項規定宣告沒收，如全部或一部不能沒收時，以被告
    王岱芷個人財產扺償之，另與被告潘世輝如附表二編號2部
    分所示之共同販賣所得8萬元，亦應依同規定與潘世輝連帶
    沒收，如全部或一部不能沒收時，以其與被告潘世輝之財產
    連帶抵償之；3.扣案之門號0000000000號行動電話（含SIM
    卡1枚）1支經被告王岱芷坦承屬其個人所有，SIM卡部分雖
    為其友人所辦，然亦已送供其個人使用，則其藉此聯絡完成
    附表一編號1至3、附表二編號2相關犯罪，自應分別於其及
    被告潘世輝共同所犯項下，就違反藥事法部分回歸刑法第38
    條第1項第2款，就所犯轉讓、販賣毒品部分依毒品危害防制
    條例第19條第1項前段宣告沒收。4.至第一次查獲時另扣得
    之電子磅秤1臺，則為被告王岱芷否認為其所有之物，復查
    無與本案有何關連之相關證據，不併作沒收之諭知。經核其
    認事用法，並無違誤，量刑亦屬妥適，被告王岱芷、潘世輝
    上訴雖仍均執前詞皆否認犯行，指摘原判決不當，然本件被
    告王岱芷轉讓第一級毒品海洛因、轉讓禁藥兼第二級毒品甲
    基安非他命、單獨及共同販賣第一級毒品、販賣第二級毒品
    、施用第一級毒品、施用第二級毒品等犯行及被告潘世輝共
    同販賣第一級毒品之犯行明確，業經本院詳述如前，且被告
    王岱芷於本次遭扣案之毒品數量甚鉅，次數亦多，危害社會
    秩序高，被告潘世輝僅販賣第一級毒品1次，情輕法重，業
    經原審依刑法第59條酌減其刑，並考量2被告之前案紀錄，
    原審審酌前情而適用法律並妥適量刑，應予維持，是被告王
    岱芷此部分之上訴及被告潘世輝之上訴，皆無理由，均應予
    駁回。
  (二)撤銷改判部分（被告王岱芷所犯如附表二編號1至6所示之犯
    行）：
  1.原審以被告王岱芷所犯如附表二編號1至6所示之販賣第一級
    、第二級毒品共6罪，犯罪事證明確，據以論罪科刑，固非
    無見。惟按毒品危害防制條例第17條第2項規定：「犯第4條
    至第8條之罪於偵查及審判中均自白者，減輕其刑」，旨在
    獎勵犯罪人之悛悔，同時使偵查或審判機關易於發現真實，
    以利毒品查緝，俾收防制毒品危害之效，是若其於偵查及審
    判中均有自白，即應依法減輕其刑；又刑法上所稱之自白，
    係指行為人對其被訴之犯罪事實為任意性之供認而言（最高
    法院98年度台上字第6928號判決意旨參照）。查被告王岱芷
    雖於偵查及原審、本院審理時，就如附表二各編號之6次販
    賣毒品犯行供承係調貨轉讓，然其否認有販賣犯行，其否認
    有販賣之客觀事實及否認有營利之主觀意圖，係對販賣事實
    之否認，與毒品危害防制條例第17條第2項有關「於偵查及
    審判中均自白『販賣毒品』犯罪事實」之減輕規定不符，不
    能依該減輕其刑。至於被告王岱芷於100年11月11日陳報稱
    其供出毒品來源，然該部分僅分他字案，尚在調查中，並未
    因其告發而查獲其他正犯及共犯，亦與毒品危害防制條例第
    17條第1項「犯第4至8條、第10條、第11條之罪，供出毒品
    來源，因而查獲其他正犯及共犯者，減輕或免除其刑」之規
    定不符，本院無從爰引該規定減輕或免除被告王岱芷之刑，
    併予敘明。
  2.原審誤用毒品危害防制條例第17條第2項自白規定而對被告
    王岱芷如附表二編號1至6等6次販賣犯行予以減刑，為適用
    法條不當；被告王岱芷就上開部分上訴仍否認販賣毒品之犯
    行，雖無理由，惟原判決既有上開瑕疵，自應由本院將原判
    決就被告王岱芷關於附表二各編號所示之罪予以撤銷改判。
    爰審酌被告王岱芷無視於國家對於杜絕毒品犯罪之禁令，信
    亦瞭解海洛因或甲基安非他命對於施用之人將有一定之戕害
    ，販賣毒品之行為更將危及社會秩序，竟仍為上開犯行，危
    及國民身心健康及風氣治安，甚屬不當，動機、目的亦無足
    取，犯罪後被告王岱芷仍否認販賣毒品犯行之態度，考量其
    犯罪當中自販入、賣出之海洛因、甲基安非他命數量與金額
    ，所用手段，被告王岱芷前已因施用毒品案件經送觀察、勒
    戒及強制戒治，並曾經法院判刑在案而仍不能戒除毒癮等一
    切情狀，量處如附表二各編號1至6所示之刑，其中如附表二
    編號2、3、6等3次販賣第一級毒品處無期徒刑部分，並依刑
    法第37條第1項之規定，宣告褫奪公權終身。
  3.沒收部分：
    按犯毒品危害防制條例第4條至第9條、第12條、第13條或第
    14條第1項、第2項之罪者，其供犯罪所用或因犯罪所得之財
    物，均沒收之，如全部或一部不能沒收時，追徵其價額或以
    其財產抵償之，該條例第19條第1項定有明文，且共同正犯
    犯罪所得之財物為新臺幣時，因係合併計算，且於全部或一
    部不能沒收時以其財產抵償之，為避免執行時發生重複沒收
    、抵償之情形，故各共同正犯之間係採連帶沒收主義，於裁
    判時應諭知被告共同犯罪所得財物應與其他共同正犯連帶沒
    收，如全部或一部不能沒收時，應以其等財產連帶抵償之（
    最高法院98年度臺上字第6920號判決參照）。是被告王岱芷
    單獨或共同與被告潘世輝因販毒收受之如附表二編號1至6所
    示價款所得共21萬9千元均未扣案，其中如附表二編號1、3
    至6部分所示之單獨販賣所得13萬9千元，應依毒品危害防制
    條例第19條第1項規定宣告沒收，如全部或一部不能沒收時
    ，以被告王岱芷個人財產扺償之，另與被告潘世輝如附表二
    編號2部分所示之共同販賣所得8萬元，亦應依同規定與潘世
    輝連帶沒收，如全部或一部不能沒收時，以其與被告潘世輝
    之財產連帶抵償之。另扣案之門號0000000000號行動電話（
    內含SIM卡1枚）1支經被告王岱芷坦承屬其個人所有，SIM卡
    1 枚雖為其友人所辦，然亦已送供其個人使用，則其藉此聯
    絡完成附表二編號1至6之6次犯行，應依毒品危害防制條例
    第19條第1項前段宣告沒收。
  (三)被告王岱芷部分定應執行刑：
    上開被告王岱芷撤銷改判部分與上訴駁回部分所處之刑，應
    執行無期徒刑，並宣告褫奪公權終身。扣案第一級毒品海洛
    因5包（驗餘淨重總計54.09公克）、摻有第一級毒品海洛因
    無法析離之香菸9支、第二級毒品甲基安非他命16包（驗餘
    毛重總計461.19公克）均沒收銷燬之；扣案門號0000000000
    號（含SIM卡1枚）之行動電話1支沒收；被告王岱芷單獨或
    共同與被告潘世輝因販毒收受之如附表二編號1至6所示價款
    所得共21萬9千元均未扣案，其中如附表二編號1、3至6部分
    所示之單獨販賣所得13萬9千元，應依毒品危害防制條例第
    19條第1項規定宣告沒收，如全部或一部不能沒收時，以被
    告王岱芷個人財產扺償之，另與被告潘世輝如附表二編號2
    部分所示之共同販賣所得8萬元，亦應依同規定與潘世輝連
    帶沒收，如全部或一部不能沒收時，以其與被告潘世輝之財
    產連帶抵償之。
五、維持原判決不另為無罪諭知部分：
  (一)公訴意旨另以：1.被告王岱芷於附表一編號1所載時地，曾
    同時轉讓少許之海洛因予張復民，因認其此部分涉犯毒品危
    害防制條例第8條第1項之轉讓第一級毒品罪嫌。2.被告王岱
    芷於遭第二次查獲時，員警扣得之海洛因1包，及摻有海洛
    因之香菸9支，均屬其於購入後另起意圖販賣犯意而持有之
    物。因認其此部分亦涉犯前開條例第5條第1項之意圖販賣而
    持有第一級毒品罪嫌。
  (二)按犯罪事實應依證據認定之，無證據不得認定犯罪事實，又
    不能證明被告犯罪者，應諭知無罪之判決，刑事訴訟法第15
    4條第2項及第301條第1項分別定有明文。次按刑事訴訟法上
    所謂認定犯罪事實之證據，係指足以認定被告確有犯罪行為
    之積極證據而言；如未能發現相當證據或證據不足以證明，
    自不能以推測或擬制之方法，以為裁判基礎（最高法院29年
    上字第3105號、40年台上字第86號判例參照）。又檢察官就
    被告犯罪事實，應負舉證責任，並指出證明之方法，刑事訴
    訟法第161條第1項定有明文，因此，檢察官對於起訴之犯罪
    事實，應負提出證據及說服之實質舉證責任。倘其所提出之
    證據，不足為被告有罪之積極證明，或其指出證明之方法，
    無從說服法院以形成被告有罪之心證，基於無罪推定之原則
    ，自應為被告無罪判決之諭知（最高法院92年台上字第128
    號判例參照）。
  (三)訊據被告王岱芷堅詞否認有此二部分犯行，辯稱：「伊並無
    檢察官所訴如(一)所示之犯行。」等語。經查：
  1.被告王岱芷前雖在99年6月4日偵查時供陳：「當時我要過去
    桃園慈文路的租屋處，張復民打電話過來問我有沒有弟弟妹
    妹，就是有沒有安非他命或海洛因，我說有，後來他就過來
    慈文路，我有免費的海洛因及安非他命給他施用」等語，公
    訴人亦以當時對話中，張復民確有向被告王岱芷詢問有無弟
    弟妹妹之通訊監察譯文相關記載為其論據，然此全為證人張
    復民所否認，其更在先後兩次經檢察官提訊當中，始終堅稱
    ：「我只有用安非他命，沒有用海洛因」等語，而被告王岱
    芷亦於原審審理時放棄原先自承，轉而表示當天只有轉讓甲
    基安非他命給張復民施用，則在被告王岱芷自白之間已未見
    一致，孰者可信猶仍有疑，是日張復民抵達被告王岱芷之慈
    文路住處後，是否真曾受讓被告王岱芷轉讓海洛因加以施用
    ，復未見公訴人另以證據明之情況下，於難以絕對排除被告
    王岱芷偵訊所言，或係因其初見譯文中之張復民所發詢問，
    致產生曾經一併提供海洛因、甲基安非他命之錯誤聯想此等
    可能前，自不得在縱連補強證據亦非充分之此處，逕擇被告
    王岱芷僅有之偵訊自白，而遽下被告王岱芷當時應已同時轉
    讓第一級毒品與張復民之結論。
  2.又被告王岱芷在100年1月31日購得之海洛因1包，經第二次
    查獲後送驗確認餘重僅1.92公克，摻有海洛因之香菸9支連
    同菸體鑑驗餘重亦只有8.6361公克已如前述，相較其他扣得
    毒品實嫌量少，為警查獲之時，亦未有刻意分裝之狀況，與
    一般販毒者往往將毒品分裝數袋零售之情況不侔。再者販售
    海洛因之刑責極重，施用海洛因亦為法定刑最低本刑為有期
    徒刑6月以上之刑度，均屬我國嚴加查緝之犯罪型態，販賣
    或意圖販售而持有第一級毒品風險均極高，衡諸常情，罕見
    一次僅販入1袋微量海洛因，遑論自作主張，先將海洛因摻
    入菸內，致有意購入者反因無從辨析其數為何而卻步。被告
    確有施用第一級毒品海洛因之前科，其於遭第二次查獲前，
    尚因施用海洛因行為，而經論罪科刑如上，就此可考上開被
    告前案紀錄表，是由以上之海洛因數量，與卷存查獲照片顯
    示之該等毒品包裝形式觀之，被告王岱芷辯稱僅係供己施用
    ，尚難遽併斥為虛妄而不予採信。被告王岱芷既有施用第一
    級毒品之習性，其購入前述之海洛因又無刻意分裝情事，且
    卷內更無其他積極事證足認被告王岱芷有何藉海洛因營利之
    意圖或行為，自難認其持有以上海洛因原即係意圖營利因而
    販入，或因其他目的購入後，另起販賣之意圖而持有之。被
    告王岱芷辯稱購得此部分之第一級毒品，僅擬供己施用，經
    核或亦非屬無稽。
  (四)綜上所述，依檢察官所舉之證據尚無法使本院達於確信被告
    王岱芷另有同時轉讓海洛因與張復民，及第二次查獲之海洛
    因乃為其意圖販賣而持有之第一級毒品等情，從而本案不能
    證明被告王岱芷同經起訴之此部分犯罪事實確係存在，本院
    尚難形成被告犯有檢察官此部分所指之犯行，本應為無罪判
    決之諭知。惟因檢察官認此部分與被告王岱芷經論處轉讓禁
    藥與張復民，後者與其經論處第二次販入第二級毒品之犯行
    事實，因存同一轉讓或持有行為，應各成立想像競合之裁判
    上一罪關係，原審不另為無罪之諭知，於法並無不合。
據上論斷，應依刑事訴訟法第369條第1項前段、第368條、第364
條、第299條第1項前段、第370條但書，毒品危害防制條例第4條
第1項、第2項、第19條第1項，刑法11條前段、第28條、第55條
、第47條第1項、第37條第1項、第51條第3款、第4款，判決如主
文。
本案經檢察官呂丁旺到庭執行職務。
中    華    民    國   100    年    12    月    29    日
                  刑事第十七庭  審判長法  官  王炳梁
                                      法  官  周明鴻
                                      法  官  黃雅芬
以上正本證明與原本無異。
如不服本判決，應於收受送達後10日內向本院提出上訴書狀，其
未敘述上訴之理由者並得於提起上訴後10日內向本院補提理由書
（均須按他造當事人之人數附繕本）「切勿逕送上級法院」。
被告王岱芷施用第二級毒品部分不得上訴。
                                      書記官  鄭雅云
中    華    民    國   100    年    12    月    29    日
附表一：被告王岱芷轉讓第一級毒品、轉讓禁藥兼第二級毒品犯
        行部分
┌─┬────┬────┬────┬────────┬─┬─────────┐
│編│轉讓之毒│轉讓時間│轉讓地點│   轉讓方式     │罪│      宣告刑      │
│號│品、禁藥│        │        │                │名│                  │
├─┼────┼────┼────┼────────┼─┼─────────┤
│1 │少許重量│99年5 月│桃園縣桃│張復民於左述時間│明│處有期徒刑陸月。扣│
│  │不詳之甲│8 日2 時│園市慈文│以門號0000000000│知│案安裝門號00000000│
│  │基安非他│4 分許通│路某處之│號行動電話與王岱│為│29號SIM 卡之行動電│
│  │命      │聯後某時│王岱芷承│芷持用之門號0989│禁│話壹支沒收。      │
│  │        │        │租住所  │843829號行動電話│藥│                  │
│  │        │        │        │聯絡，張復民於電│而│                  │
│  │        │        │        │話中徵得王岱芷同│轉│                  │
│  │        │        │        │意後，即前往左記│讓│                  │
│  │        │        │        │處所，並獲王岱芷│  │                  │
│  │        │        │        │轉讓交付之甲基安│  │                  │
│  │        │        │        │非他命。        │  │                  │
├─┼────┼────┼────┼────────┼─┼─────────┤
│2 │少許重量│99年5 月│新北市五│真實姓名年籍不詳│明│處有期徒刑陸月。扣│
│  │不詳之甲│8 日13時│股區（臺│，綽號可芯之成年│知│案安裝門號00000000│
│  │基安非他│52分許通│北縣已於│女子於左述時間以│為│29號SIM 卡之行動電│
│  │命      │聯後某時│99年12月│門號0000000000號│禁│話壹支沒收。      │
│  │        │        │25日改制│行動電話與王岱芷│藥│                  │
│  │        │        │為新北市│持用上開門號行動│而│                  │
│  │        │        │，原轄下│電話聯絡，兩人約│轉│                  │
│  │        │        │鄉鎮市均│定稍晚碰面，其後│讓│                  │
│  │        │        │改制為區│可芯即前往王岱芷│  │                  │
│  │        │        │，以下及│左記住處，並獲王│  │                  │
│  │        │        │判決內文│岱芷轉讓交付之甲│  │                  │
│  │        │        │中均同）│基安非他命。    │  │                  │
│  │        │        │登林路81│                │  │                  │
│  │        │        │之19號7 │                │  │                  │
│  │        │        │樓之王岱│                │  │                  │
│  │        │        │芷租屋處│                │  │                  │
├─┼────┼────┼────┼────────┼─┼─────────┤
│3 │少許重量│99年5 月│同上    │王岱芷主動於左述│轉│處有期徒刑壹年陸月│
│  │不詳之海│29日（起│        │時間以上述門號行│讓│。扣案安裝門號0989│
│  │洛因    │訴書誤載│        │動電話致電持用門│第│843829號SIM 卡之行│
│  │        │為9 日）│        │號0000000000號行│一│動電話壹支沒收。  │
│  │        │21時42分│        │動電話之林志強，│級│                  │
│  │        │許通聯後│        │其間王岱芷應林志│毒│                  │
│  │        │某時    │        │強所詢表示現有海│品│                  │
│  │        │        │        │洛因可予提供，嗣│  │                  │
│  │        │        │        │林志強即前往王岱│  │                  │
│  │        │        │        │芷左記住處，並獲│  │                  │
│  │        │        │        │王岱芷轉讓交付之│  │                  │
│  │        │        │        │海洛因。        │  │                  │
├─┼────┼────┼────┼────────┼─┼─────────┤
│4 │少許重量│99年6 月│同上    │董正興前往王岱芷│轉│處有期徒刑玖月。  │
│  │不詳之海│4 日前一│        │左記住處，由王岱│讓│                  │
│  │洛因與甲│週之某時│        │芷同時轉讓海洛因│第│                  │
│  │基安非他│        │        │及甲基安非他命與│一│                  │
│  │命      │        │        │董正興。        │級│                  │
│  │        │        │        │                │毒│                  │
│  │        │        │        │                │品│                  │
└─┴────┴────┴────┴────────┴─┴─────────┘
 附表二：被告王岱芷販賣第一級、第二級毒品犯行及被告潘世
         輝販賣第一級毒品部分
┌─┬────┬────┬────┬─────┬────────┬─┬─────────┐
│編│毒品之種│交易時間│交易地點│ 交易金額 │    交易方式    │罪│      宣告刑      │
│號│類、重量│        │        │          │                │名│                  │
├─┼────┼────┼────┼─────┼────────┼─┼─────────┤
│1 │甲基安非│99年5 月│新北市五│1萬9千元  │真實姓名年籍不詳│販│處有期徒刑柒年陸月│
│  │他命約20│8 日1 時│股區登林│          │，綽號老鼠之成年│賣│。扣案安裝門號0989│
│  │餘公克  │43分許通│路81之19│          │男子於前一日之22│第│843829號SIM卡之行 │
│  │        │聯後某時│號7 樓之│          │時許先以門號0938│二│動電話壹支沒收；未│
│  │        │        │王岱芷租│          │376374號行動電話│級│扣案販賣第二級毒品│
│  │        │        │屋處    │          │與王岱芷上述門號│毒│所得新臺幣壹萬玖仟│
│  │        │        │        │          │行動電話聯絡，兩│品│元沒收之，如全部或│
│  │        │        │        │          │人先議定毒品重量│  │一部不能沒收時，以│
│  │        │        │        │          │、交易金額與地點│  │其財產抵償之。    │
│  │        │        │        │          │，後於左述時間老│  │                  │
│  │        │        │        │          │鼠再行致電王岱芷│  │                  │
│  │        │        │        │          │表示已經抵達其租│  │                  │
│  │        │        │        │          │屋處，王岱芷隨在│  │                  │
│  │        │        │        │          │返家後將甲基安非│  │                  │
│  │        │        │        │          │他命賣與老鼠，並│  │                  │
│  │        │        │        │          │收下左述價款。  │  │                  │
├─┼────┼────┼────┼─────┼────────┼─┼─────────┤
│2 │海洛因約│99年5 月│同上    │8萬元     │董正興於當日稍早│共│處無期徒刑，褫奪公│
│  │3 錢即10│8 日19時│        │          │之16時34分許以門│同│權終身。扣案安裝門│
│  │公克    │16分許通│        │          │號0000000000號行│販│號0000000000號SIM │
│  │        │聯後某時│        │          │動電話與王岱芷之│賣│卡之行動電話壹支沒│
│  │        │        │        │          │該支門號行動電話│第│收；未扣案販賣第一│
│  │        │        │        │          │聯絡並表明購買海│一│級毒品所得新臺幣捌│
│  │        │        │        │          │洛因之意願，然於│級│萬元與潘世輝連帶沒│
│  │        │        │        │          │左記時間兩人再行│毒│收之，如全部或一部│
│  │        │        │        │          │通聯時，因王岱芷│品│不能沒收時，以其與│
│  │        │        │        │          │無法趕回，其乃向│  │潘世輝之財產連帶抵│
│  │        │        │        │          │董正興表示將請託│  │償之。            │
│  │        │        │        │          │正在其住處休憩之│  │                  │
│  │        │        │        │          │潘世輝代為處理販│  │                  │
│  │        │        │        │          │賣事宜，待董正興│  │                  │
│  │        │        │        │          │抵達後，業經通知│  │                  │
│  │        │        │        │          │而與王岱芷同生犯│  │                  │
│  │        │        │        │          │意聯絡之潘世輝即│  │                  │
│  │        │        │        │          │出面與董正興議定│  │                  │
│  │        │        │        │          │交易重量、價格，│  │                  │
│  │        │        │        │          │嗣並將海洛因交與│  │                  │
│  │        │        │        │          │董正興，董正興當│  │                  │
│  │        │        │        │          │場先給付5 萬1 千│  │                  │
│  │        │        │        │          │元價款，所餘2 萬│  │                  │
│  │        │        │        │          │9 千元亦在其後某│  │                  │
│  │        │        │        │          │日已補給王岱芷。│  │                  │
│  │        │        │        │          │                │  │                  │
├─┼────┼────┼────┼─────┼────────┼─┼─────────┤
│3 │海洛因約│99年5 月│新北市中│1萬8千元  │老鼠先於同日稍早│販│處無期徒刑，褫奪公│
│  │1錢多   │13日3 時│和區某處│          │之1 時23分許以另│賣│權終身。扣案安裝門│
│  │        │17分許通│        │          │持用之門號098350│第│號0000000000號SIM │
│  │        │聯後某時│        │          │7230號行動電話致│一│卡之行動電話壹支沒│
│  │        │        │        │          │電王岱芷持用之該│級│收；未扣案販賣第一│
│  │        │        │        │          │支門號行動電話，│毒│級毒品所得新臺幣壹│
│  │        │        │        │          │兩人並議妥交易金│品│萬捌仟元沒收之，如│
│  │        │        │        │          │額與重量，嗣於左│  │全部或一部不能沒收│
│  │        │        │        │          │載時間老鼠又致電│  │時，以其財產抵償之│
│  │        │        │        │          │表示將要前往，惟│  │。                │
│  │        │        │        │          │因王岱芷告以其將│  │                  │
│  │        │        │        │          │另請真實姓名年籍│  │                  │
│  │        │        │        │          │不詳，且不知情之│  │                  │
│  │        │        │        │          │成年友人前往中和│  │                  │
│  │        │        │        │          │區交付毒品後，老│  │                  │
│  │        │        │        │          │鼠遂留於當地等待│  │                  │
│  │        │        │        │          │，終並順利由該人│  │                  │
│  │        │        │        │          │手中收受王岱芷所│  │                  │
│  │        │        │        │          │賣海洛因，老鼠則│  │                  │
│  │        │        │        │          │在其後已將價款如│  │                  │
│  │        │        │        │          │數支付完畢。    │  │                  │
│  │        │        │        │          │                │  │                  │
├─┼────┼────┼────┼─────┼────────┼─┼─────────┤
│4 │甲基安非│99年5 月│新北市五│2萬7千元  │老鼠先與王岱芷議│販│處有期徒刑柒年柒月│
│  │他命未到│23日0 時│股區登林│          │定交易金額、重量│賣│。扣案安裝門號0989│
│  │1 兩    │31分許通│路81之19│          │與地點，繼於抵達│第│843829號SIM卡之行 │
│  │        │聯後某時│號7 樓之│          │王岱芷住處樓下後│二│動電話壹支沒收；未│
│  │        │        │王岱芷租│          │於左述時間再以另│級│扣案販賣第二級毒品│
│  │        │        │屋處樓下│          │持用之上述門號行│毒│所得新臺幣貳萬柒仟│
│  │        │        │        │          │動電話與王岱芷持│品│元沒收之，如全部或│
│  │        │        │        │          │用之該支門號行動│  │一部不能沒收時，以│
│  │        │        │        │          │電話聯絡，王岱芷│  │其財產抵償之。    │
│  │        │        │        │          │即請託一真實姓名│  │                  │
│  │        │        │        │          │年籍不詳且不知情│  │                  │
│  │        │        │        │          │成年女性友人，替│  │                  │
│  │        │        │        │          │其下樓將甲基安非│  │                  │
│  │        │        │        │          │他命交付與老鼠，│  │                  │
│  │        │        │        │          │老鼠亦在隨後已將│  │                  │
│  │        │        │        │          │價款全數清償。  │  │                  │
├─┼────┼────┼────┼─────┼────────┼─┼─────────┤
│5 │甲基安非│99年5 月│新北市五│3萬5千元  │真實姓名年籍不詳│販│處有期徒刑柒年捌月│
│  │他命1 兩│28日20時│股區登林│（原判決  │，綽號蚊子之成年│賣│。扣案安裝門號0989│
│  │        │53分許通│路81之19│附表二誤  │男子先於同日20時│第│843829號SIM卡之行 │
│  │        │聯後某時│號7 樓之│載為3萬7  │43分許以門號0987│二│動電話壹支沒收；未│
│  │        │        │王岱芷租│千元）    │278444號行動電話│級│扣案販賣第二級毒品│
│  │        │        │屋處    │          │與王岱芷持用之該│毒│所得新臺幣參萬伍仟│
│  │        │        │        │          │支門號行動電話聯│品│元沒收之，如全部或│
│  │        │        │        │          │繫，待議定交易金│  │一部不能沒收時，以│
│  │        │        │        │          │額、重量後，蚊子│  │其財產抵償之。    │
│  │        │        │        │          │即在左述時間另致│  │                  │
│  │        │        │        │          │電表示已經抵達，│  │                  │
│  │        │        │        │          │王岱芷則直接開門│  │                  │
│  │        │        │        │          │請其上樓當面交付│  │                  │
│  │        │        │        │          │甲基安非他命，惟│  │                  │
│  │        │        │        │          │蚊子僅支付3 萬5 │  │                  │
│  │        │        │        │          │千元之部分價款。│  │                  │
├─┼────┼────┼────┼─────┼────────┼─┼─────────┤
│6 │海洛因約│99年6 月│同上    │4萬元     │王岱芷除轉讓如附│販│處無期徒刑，褫奪公│
│  │1 錢半、│4 日前一│        │          │表一編號4 之海洛│賣│權終身。未扣案販賣│
│  │甲基安非│週之某時│        │          │因、甲基安非他命│第│第一級、第二級毒品│
│  │他命數公│        │        │          │外，隨後另售與董│一│所得新臺幣肆萬元沒│
│  │克      │        │        │          │正興左述重量之毒│級│收之，如全部或一部│
│  │        │        │        │          │品，同時收受董正│毒│不能沒收時，以其財│
│  │        │        │        │          │興交付之對價款項│品│產抵償之。        │
│  │        │        │        │          │。              │  │                  │
└─┴────┴────┴────┴─────┴────────┴─┴─────────┘
附錄：本案論罪科刑法條全文
毒品危害防制條例第4條
製造、運輸、販賣第一級毒品者，處死刑或無期徒刑；處無期徒
刑者，得併科新臺幣2 千萬元以下罰金。
製造、運輸、販賣第二級毒品者，處無期徒刑或7 年以上有期徒
刑，得併科新臺幣1 千萬元以下罰金。
製造、運輸、販賣第三級毒品者，處5 年以上有期徒刑，得併科
新臺幣7 百萬元以下罰金。
製造、運輸、販賣第四級毒品者，處3 年以上10年以下有期徒刑
，得併科新臺幣3 百萬元以下罰金。
製造、運輸、販賣專供製造或施用毒品之器具者，處1 年以上7
年以下有期徒刑，得併科新臺幣1 百萬元以下罰金。
前五項之未遂犯罰之。
毒品危害防制條例第8條
轉讓第一級毒品者，處1 年以上7 年以下有期徒刑，得併科新臺
幣1 百萬元以下罰金。
轉讓第二級毒品者，處6 月以上5 年以下有期徒刑，得併科新臺
幣70萬元以下罰金。
轉讓第三級毒品者，處3 年以下有期徒刑，得併科新臺幣30萬元
以下罰金。
轉讓第四級毒品者，處1 年以下有期徒刑，得併科新臺幣10萬元
以下罰金。
前四項之未遂犯罰之。
轉讓毒品達一定數量者，加重其刑至二分之一，其標準由行政院
定之。
毒品危害防制條例第10條
施用第一級毒品者，處6 月以上5 年以下有期徒刑。
施用第二級毒品者，處3 年以下有期徒刑。
藥事法第83條
明知為偽藥或禁藥，而販賣、供應、調劑、運送、寄藏、牙保、
轉讓或意圖販賣而陳列者，處7 年以下有期徒刑，得併科新臺幣
5 百萬元以下罰金。
犯前項之罪，因而致人於死者，處7 年以上有期徒刑，致重傷者
，處3 年以上12年以下有期徒刑。
因過失犯第1 項之罪者，處2 年以下有期徒刑、拘役或科新臺幣
30萬元以下罰金。
第 1 項之未遂犯罰之。